Config:
  hfst:
      ../../../src/generator-gt-norm.hfstol: Gen
      ../../../src/analyser-gt-norm.hfstol: Morph
  xerox:
      ../../../src/generator-gt-norm.xfst: Gen
      ../../../src/analyser-gt-norm.xfst: Morph
      lookup: App

Tests:

# generated in Oct 2016 while converting Filosoft lexicon to 2-level formalism
# these words were part of the test cases, checked manually

  Nouns:
    aasta+N+Pl+Abe: aastateta
    aasta+N+Pl+Abl: aastatelt
    aasta+N+Pl+Abl+Use/Rare: aastailt
    aasta+N+Pl+Ade: aastatel
    aasta+N+Pl+Ade+Use/Rare: aastail
    aasta+N+Pl+All: aastatele
    aasta+N+Pl+All+Use/Rare: aastaile
    aasta+N+Pl+Com: aastatega
    aasta+N+Pl+Ela: aastatest
    aasta+N+Pl+Ela+Use/Rare: aastaist
    aasta+N+Pl+Ess: aastatena
    aasta+N+Pl+Gen: aastate
    aasta+N+Pl+Ill: aastatesse
    aasta+N+Pl+Ill+Use/Rare: aastaisse
    aasta+N+Pl+Ine: aastates
    aasta+N+Pl+Ine+Use/Rare: aastais
    aasta+N+Pl+Nom: aastad
    aasta+N+Pl+Par: aastaid
    aasta+N+Pl+Tra: aastateks
    aasta+N+Pl+Tra+Use/Rare: aastaiks
    aasta+N+Pl+Trm: aastateni
    aasta+N+Sg+Abe: aastata
    aasta+N+Sg+Abl: aastalt
    aasta+N+Sg+Ade: aastal
    aasta+N+Sg+All: aastale
    aasta+N+Sg+Com: aastaga
    aasta+N+Sg+Ela: aastast
    aasta+N+Sg+Ess: aastana
    aasta+N+Sg+Gen: aasta
    aasta+N+Sg+Ill: aastasse
    aasta+N+Sg+Ine: aastas
    aasta+N+Sg+Nom: aasta
    aasta+N+Sg+Par: aastat
    aasta+N+Sg+Tra: aastaks
    aasta+N+Sg+Trm: aastani
    abt+N+Pl+Abe: abtideta
    abt+N+Pl+Abl: abtidelt
    abt+N+Pl+Ade: abtidel
    abt+N+Pl+All: abtidele
    abt+N+Pl+Com: abtidega
    abt+N+Pl+Ela: abtidest
    abt+N+Pl+Ess: abtidena
    abt+N+Pl+Gen: abtide
    abt+N+Pl+Ill: abtidesse
    abt+N+Pl+Ine: abtides
    abt+N+Pl+Nom: abtid
    abt+N+Pl+Par: abte
    abt+N+Pl+Par+Use/Rare: abtisid
    abt+N+Pl+Tra: abtideks
    abt+N+Pl+Trm: abtideni
    abt+N+Sg+Abe: abtita
    abt+N+Sg+Abl: abtilt
    abt+N+Sg+Ade: abtil
    abt+N+Sg+All: abtile
    abt+N+Sg+Com: abtiga
    abt+N+Sg+Ela: abtist
    abt+N+Sg+Ess: abtina
    abt+N+Sg+Gen: abti
    abt+N+Sg+Ill: abti
    abt+N+Sg+Ill+Use/Hyp: abtisse
    abt+N+Sg+Ine: abtis
    abt+N+Sg+Nom: abt
    abt+N+Sg+Par: abti
    abt+N+Sg+Tra: abtiks
    abt+N+Sg+Trm: abtini
    ader+N+Pl+Abe: atradeta
    ader+N+Pl+Abl: atradelt
    ader+N+Pl+Ade: atradel
    ader+N+Pl+All: atradele
    ader+N+Pl+Com: atradega
    ader+N+Pl+Ela: atradest
    ader+N+Pl+Ess: atradena
    ader+N+Pl+Gen: atrade
    ader+N+Pl+Ill: atradesse
    ader+N+Pl+Ine: atrades
    ader+N+Pl+Nom: adrad
    ader+N+Pl+Par+Use/Rare: atrasid
    ader+N+Pl+Par: atru
    ader+N+Pl+Tra: atradeks
    ader+N+Pl+Trm: atradeni
    ader+N+Sg+Abe: adrata
    ader+N+Sg+Abl: adralt
    ader+N+Sg+Ade: adral
    ader+N+Sg+All: adrale
    ader+N+Sg+Com: adraga
    ader+N+Sg+Ela: adrast
    ader+N+Sg+Ess: adrana
    ader+N+Sg+Gen: adra
    ader+N+Sg+Ill: atra
    ader+N+Sg+Ill+Use/Hyp: adrasse
    ader+N+Sg+Ine: adras
    ader+N+Sg+Nom: ader
    ader+N+Sg+Par: atra
    ader+N+Sg+Tra: adraks
    ader+N+Sg+Trm: adrani
    aed+N+Pl+Abe: aedadeta
    aed+N+Pl+Abl: aedadelt
    aed+N+Pl+Ade: aedadel
    aed+N+Pl+All: aedadele
    aed+N+Pl+Com: aedadega
    aed+N+Pl+Ela: aedadest
    aed+N+Pl+Ess: aedadena
    aed+N+Pl+Gen: aedade
    aed+N+Pl+Ill: aedadesse
    aed+N+Pl+Ine: aedades
    aed+N+Pl+Nom: aiad
    aed+N+Pl+Par: aedu
    aed+N+Pl+Par+Use/Rare: aedasid
    aed+N+Pl+Tra: aedadeks
    aed+N+Pl+Trm: aedadeni
    aed+N+Sg+Abe: aiata
    aed+N+Sg+Abl: aialt
    aed+N+Sg+Ade: aial
    aed+N+Sg+All: aiale
    aed+N+Sg+Com: aiaga
    aed+N+Sg+Ela: aiast
    aed+N+Sg+Ess: aiana
    aed+N+Sg+Gen: aia
    aed+N+Sg+Ill: aeda
    aed+N+Sg+Ill+Use/Hyp: aiasse
    aed+N+Sg+Ine: aias
    aed+N+Sg+Nom: aed
    aed+N+Sg+Par: aeda
    aed+N+Sg+Tra: aiaks
    aed+N+Sg+Trm: aiani
    aeg+N+Pl+Abe: aegadeta
    aeg+N+Pl+Abl: aegadelt
    aeg+N+Pl+Ade: aegadel
    aeg+N+Pl+All: aegadele
    aeg+N+Pl+Com: aegadega
    aeg+N+Pl+Ela: aegadest
    aeg+N+Pl+Ess: aegadena
    aeg+N+Pl+Gen: aegade
    aeg+N+Pl+Ill: aegadesse
    aeg+N+Pl+Ine: aegades
    aeg+N+Pl+Nom: ajad
    aeg+N+Pl+Par: aegu
    aeg+N+Pl+Par+Use/Rare: aegasid
    aeg+N+Pl+Tra: aegadeks
    aeg+N+Pl+Trm: aegadeni
    aeg+N+Sg+Abe: ajata
    aeg+N+Sg+Abl: ajalt
    aeg+N+Sg+Ade: ajal
    aeg+N+Sg+All: ajale
    aeg+N+Sg+Com: ajaga
    aeg+N+Sg+Ela: ajast
    aeg+N+Sg+Ess: ajana
    aeg+N+Sg+Gen: aja
    aeg+N+Sg+Ill: aega
    aeg+N+Sg+Ill+Use/Hyp: ajasse
    aeg+N+Sg+Ine: ajas
    aeg+N+Sg+Nom: aeg
    aeg+N+Sg+Par: aega
    aeg+N+Sg+Tra: ajaks
    aeg+N+Sg+Trm: ajani
    ahi+N+Pl+Abe: ahjudeta
    ahi+N+Pl+Abl: ahjudelt
    ahi+N+Pl+Ade: ahjudel
    ahi+N+Pl+All: ahjudele
    ahi+N+Pl+Com: ahjudega
    ahi+N+Pl+Ela: ahjudest
    ahi+N+Pl+Ess: ahjudena
    ahi+N+Pl+Gen: ahjude
    ahi+N+Pl+Ill: ahjudesse
    ahi+N+Pl+Ine: ahjudes
    ahi+N+Pl+Nom: ahjud
    ahi+N+Pl+Par+Use/Rare: ahjusid
    ahi+N+Pl+Par: ahje
    ahi+N+Pl+Tra: ahjudeks
    ahi+N+Pl+Trm: ahjudeni
    ahi+N+Sg+Abe: ahjuta
    ahi+N+Sg+Abl: ahjult
    ahi+N+Sg+Ade: ahjul
    ahi+N+Sg+All: ahjule
    ahi+N+Sg+Com: ahjuga
    ahi+N+Sg+Ela: ahjust
    ahi+N+Sg+Ess: ahjuna
    ahi+N+Sg+Gen: ahju
    ahi+N+Sg+Ill: ahju
    ahi+N+Sg+Ill+Use/Hyp: ahjusse
    ahi+N+Sg+Ine: ahjus
    ahi+N+Sg+Nom: ahi
    ahi+N+Sg+Par: ahju
    ahi+N+Sg+Tra: ahjuks
    ahi+N+Sg+Trm: ahjuni
    alimendid+N+Pl+Abe: alimentideta
    alimendid+N+Pl+Abl: alimentidelt
    alimendid+N+Pl+Ade: alimentidel
    alimendid+N+Pl+All: alimentidele
    alimendid+N+Pl+Com: alimentidega
    alimendid+N+Pl+Ela: alimentidest
    alimendid+N+Pl+Ess: alimentidena
    alimendid+N+Pl+Gen: alimentide
    alimendid+N+Pl+Ill: alimentidesse
    alimendid+N+Pl+Ine: alimentides
    alimendid+N+Pl+Nom: alimendid
    alimendid+N+Pl+Par: alimente
    alimendid+N+Pl+Par+Use/Rare: alimentisid
    alimendid+N+Pl+Tra: alimentideks
    alimendid+N+Pl+Trm: alimentideni
    argpüks+N+Pl+Abe: argpüksideta
    argpüks+N+Pl+Abe+Use/Rare: argpüksteta
    argpüks+N+Pl+Abl: argpüksidelt
    argpüks+N+Pl+Abl+Use/Rare: argpükstelt
    argpüks+N+Pl+Ade: argpüksidel
    argpüks+N+Pl+Ade+Use/Rare: argpükstel
    argpüks+N+Pl+All: argpüksidele
    argpüks+N+Pl+All+Use/Rare: argpükstele
    argpüks+N+Pl+Com: argpüksidega
    argpüks+N+Pl+Com+Use/Rare: argpükstega
    argpüks+N+Pl+Ela: argpüksidest
    argpüks+N+Pl+Ela+Use/Rare: argpükstest
    argpüks+N+Pl+Ess: argpüksidena
    argpüks+N+Pl+Ess+Use/Rare: argpükstena
    argpüks+N+Pl+Gen: argpükside
    argpüks+N+Pl+Gen+Use/Rare: argpükste
    argpüks+N+Pl+Ill: argpüksidesse
    argpüks+N+Pl+Ill+Use/Rare: argpükstesse
    argpüks+N+Pl+Ine: argpüksides
    argpüks+N+Pl+Ine+Use/Rare: argpükstes
    argpüks+N+Pl+Nom: argpüksid
    argpüks+N+Pl+Par: argpükse
    argpüks+N+Pl+Par+Use/Rare: argpüksisid
    argpüks+N+Pl+Tra: argpüksideks
    argpüks+N+Pl+Tra+Use/Rare: argpüksteks
    argpüks+N+Pl+Trm: argpüksideni
    argpüks+N+Pl+Trm+Use/Rare: argpüksteni
    argpüks+N+Sg+Abe: argpüksita
    argpüks+N+Sg+Abl: argpüksilt
    argpüks+N+Sg+Ade: argpüksil
    argpüks+N+Sg+All: argpüksile
    argpüks+N+Sg+Com: argpüksiga
    argpüks+N+Sg+Ela: argpüksist
    argpüks+N+Sg+Ess: argpüksina
    argpüks+N+Sg+Gen: argpüksi
    argpüks+N+Sg+Ill: argpüksi
    argpüks+N+Sg+Ill+Use/Hyp: argpüksisse
    argpüks+N+Sg+Ine: argpüksis
    argpüks+N+Sg+Nom: argpüks
    argpüks+N+Sg+Par: argpüksi
    argpüks+N+Sg+Tra: argpüksiks
    argpüks+N+Sg+Trm: argpüksini
    arter+N+Pl+Abe: arteriteta
    arter+N+Pl+Abl: arteritelt
    arter+N+Pl+Abl+Use/Rare: artereilt
    arter+N+Pl+Ade: arteritel
    arter+N+Pl+Ade+Use/Rare: artereil
    arter+N+Pl+All: arteritele
    arter+N+Pl+All+Use/Rare: artereile
    arter+N+Pl+Com: arteritega
    arter+N+Pl+Ela: arteritest
    arter+N+Pl+Ela+Use/Rare: artereist
    arter+N+Pl+Ess: arteritena
    arter+N+Pl+Gen: arterite
    arter+N+Pl+Ill: arteritesse
    arter+N+Pl+Ill+Use/Rare: artereisse
    arter+N+Pl+Ine: arterites
    arter+N+Pl+Ine+Use/Rare: artereis
    arter+N+Pl+Nom: arterid
    arter+N+Pl+Par: artereid
    arter+N+Pl+Tra: arteriteks
    arter+N+Pl+Tra+Use/Rare: artereiks
    arter+N+Pl+Trm: arteriteni
    arter+N+Sg+Abe: arterita
    arter+N+Sg+Abl: arterilt
    arter+N+Sg+Ade: arteril
    arter+N+Sg+All: arterile
    arter+N+Sg+Com: arteriga
    arter+N+Sg+Ela: arterist
    arter+N+Sg+Ess: arterina
    arter+N+Sg+Gen: arteri
    arter+N+Sg+Ill: arterisse
    arter+N+Sg+Ine: arteris
    arter+N+Sg+Nom: arter
    arter+N+Sg+Par: arterit
    arter+N+Sg+Tra: arteriks
    arter+N+Sg+Trm: arterini
    bakter+N+Pl+Abe: bakteriteta
    bakter+N+Pl+Abl: bakteritelt
    bakter+N+Pl+Abl+Use/Rare: baktereilt
    bakter+N+Pl+Ade: bakteritel
    bakter+N+Pl+Ade+Use/Rare: baktereil
    bakter+N+Pl+All: bakteritele
    bakter+N+Pl+All+Use/Rare: baktereile
    bakter+N+Pl+Com: bakteritega
    bakter+N+Pl+Ela: bakteritest
    bakter+N+Pl+Ela+Use/Rare: baktereist
    bakter+N+Pl+Ess: bakteritena
    bakter+N+Pl+Gen: bakterite
    bakter+N+Pl+Ill: bakteritesse
    bakter+N+Pl+Ill+Use/Rare: baktereisse
    bakter+N+Pl+Ine: bakterites
    bakter+N+Pl+Ine+Use/Rare: baktereis
    bakter+N+Pl+Nom: bakterid
    bakter+N+Pl+Par: baktereid
    bakter+N+Pl+Tra: bakteriteks
    bakter+N+Pl+Tra+Use/Rare: baktereiks
    bakter+N+Pl+Trm: bakteriteni
    bakter+N+Sg+Abe: bakterita
    bakter+N+Sg+Abl: bakterilt
    bakter+N+Sg+Ade: bakteril
    bakter+N+Sg+All: bakterile
    bakter+N+Sg+Com: bakteriga
    bakter+N+Sg+Ela: bakterist
    bakter+N+Sg+Ess: bakterina
    bakter+N+Sg+Gen: bakteri
    bakter+N+Sg+Ill: bakterisse
    bakter+N+Sg+Ine: bakteris
    bakter+N+Sg+Nom: bakter
    bakter+N+Sg+Par: bakterit
    bakter+N+Sg+Tra: bakteriks
    bakter+N+Sg+Trm: bakterini
    buss+N+Pl+Abe: bussideta
    buss+N+Pl+Abl: bussidelt
    buss+N+Pl+Ade: bussidel
    buss+N+Pl+All: bussidele
    buss+N+Pl+Com: bussidega
    buss+N+Pl+Ela: bussidest
    buss+N+Pl+Ess: bussidena
    buss+N+Pl+Gen: busside
    buss+N+Pl+Ill: bussidesse
    buss+N+Pl+Ine: bussides
    buss+N+Pl+Nom: bussid
    buss+N+Pl+Par: busse
    buss+N+Pl+Par+Use/Rare: bussisid
    buss+N+Pl+Tra: bussideks
    buss+N+Pl+Trm: bussideni
    buss+N+Sg+Abe: bussita
    buss+N+Sg+Abl: bussilt
    buss+N+Sg+Ade: bussil
    buss+N+Sg+All: bussile
    buss+N+Sg+Com: bussiga
    buss+N+Sg+Ela: bussist
    buss+N+Sg+Ess: bussina
    buss+N+Sg+Gen: bussi
    buss+N+Sg+Ill: bussi
    buss+N+Sg+Ill+Use/Hyp: bussisse
    buss+N+Sg+Ine: bussis
    buss+N+Sg+Nom: buss
    buss+N+Sg+Par: bussi
    buss+N+Sg+Tra: bussiks
    buss+N+Sg+Trm: bussini
    danaiidid+N+Pl+Abe: danaiidideta
    danaiidid+N+Pl+Abl: danaiididelt
    danaiidid+N+Pl+Ade: danaiididel
    danaiidid+N+Pl+All: danaiididele
    danaiidid+N+Pl+Com: danaiididega
    danaiidid+N+Pl+Ela: danaiididest
    danaiidid+N+Pl+Ess: danaiididena
    danaiidid+N+Pl+Gen: danaiidide
    danaiidid+N+Pl+Ill: danaiididesse
    danaiidid+N+Pl+Ine: danaiidides
    danaiidid+N+Pl+Nom: danaiidid
    danaiidid+N+Pl+Par: danaiide
    danaiidid+N+Pl+Par+Use/Rare: danaiidisid
    danaiidid+N+Pl+Tra: danaiidideks
    danaiidid+N+Pl+Trm: danaiidideni
    dušš+N+Pl+Abe: duššideta
    dušš+N+Pl+Abl: duššidelt
    dušš+N+Pl+Ade: duššidel
    dušš+N+Pl+All: duššidele
    dušš+N+Pl+Com: duššidega
    dušš+N+Pl+Ela: duššidest
    dušš+N+Pl+Ess: duššidena
    dušš+N+Pl+Gen: duššide
    dušš+N+Pl+Ill: duššidesse
    dušš+N+Pl+Ine: duššides
    dušš+N+Pl+Nom: dušid
    dušš+N+Pl+Par: dušše
    dušš+N+Pl+Par+Use/Rare: duššisid
    dušš+N+Pl+Tra: duššideks
    dušš+N+Pl+Trm: duššideni
    dušš+N+Sg+Abe: dušita
    dušš+N+Sg+Abl: dušilt
    dušš+N+Sg+Ade: dušil
    dušš+N+Sg+All: dušile
    dušš+N+Sg+Com: dušiga
    dušš+N+Sg+Ela: dušist
    dušš+N+Sg+Ess: dušina
    dušš+N+Sg+Gen: duši
    dušš+N+Sg+Ill: dušši
    dušš+N+Sg+Ill+Use/Hyp: dušisse
    dušš+N+Sg+Ine: dušis
    dušš+N+Sg+Nom: dušš
    dušš+N+Sg+Par: dušši
    dušš+N+Sg+Tra: dušiks
    dušš+N+Sg+Trm: dušini
    elanik+N+Pl+Abe: elaniketa
    elanik+N+Pl+Abe+Use/Rare: elanikkudeta
    elanik+N+Pl+Abl: elanikelt
    elanik+N+Pl+Abl+Use/Rare: elanikkudelt
    elanik+N+Pl+Ade: elanikel
    elanik+N+Pl+Ade+Use/Rare: elanikkudel
    elanik+N+Pl+All: elanikele
    elanik+N+Pl+All+Use/Rare: elanikkudele
    elanik+N+Pl+Com: elanikega
    elanik+N+Pl+Com+Use/Rare: elanikkudega
    elanik+N+Pl+Ela: elanikest
    elanik+N+Pl+Ela+Use/Rare: elanikkudest
    elanik+N+Pl+Ess: elanikena
    elanik+N+Pl+Ess+Use/Rare: elanikkudena
    elanik+N+Pl+Gen: elanike
    elanik+N+Pl+Gen+Use/Rare: elanikkude
    elanik+N+Pl+Ill: elanikesse
    elanik+N+Pl+Ill+Use/Rare: elanikkudesse
    elanik+N+Pl+Ine: elanikes
    elanik+N+Pl+Ine+Use/Rare: elanikkudes
    elanik+N+Pl+Nom: elanikud
    elanik+N+Pl+Par: elanikke
    elanik+N+Pl+Par+Use/Rare: elanikkusid
    elanik+N+Pl+Tra: elanikeks
    elanik+N+Pl+Tra+Use/Rare: elanikkudeks
    elanik+N+Pl+Trm: elanikeni
    elanik+N+Pl+Trm+Use/Rare: elanikkudeni
    elanik+N+Sg+Abe: elanikuta
    elanik+N+Sg+Abl: elanikult
    elanik+N+Sg+Ade: elanikul
    elanik+N+Sg+All: elanikule
    elanik+N+Sg+Com: elanikuga
    elanik+N+Sg+Ela: elanikust
    elanik+N+Sg+Ess: elanikuna
    elanik+N+Sg+Gen: elaniku
    elanik+N+Sg+Ill: elanikku
    elanik+N+Sg+Ill+Use/Hyp: elanikusse
    elanik+N+Sg+Ine: elanikus
    elanik+N+Sg+Nom: elanik
    elanik+N+Sg+Par: elanikku
    elanik+N+Sg+Tra: elanikuks
    elanik+N+Sg+Trm: elanikuni
    elu+N+Pl+Abe: eludeta
    elu+N+Pl+Abl: eludelt
    elu+N+Pl+Ade: eludel
    elu+N+Pl+All: eludele
    elu+N+Pl+Com: eludega
    elu+N+Pl+Ela: eludest
    elu+N+Pl+Ess: eludena
    elu+N+Pl+Gen: elude
    elu+N+Pl+Ill: eludesse
    elu+N+Pl+Ine: eludes
    elu+N+Pl+Nom: elud
    elu+N+Pl+Par: elusid
    elu+N+Pl+Tra: eludeks
    elu+N+Pl+Trm: eludeni
    elu+N+Sg+Abe: eluta
    elu+N+Sg+Abl: elult
    elu+N+Sg+Ade: elul
    elu+N+Sg+All: elule
    elu+N+Sg+Com: eluga
    elu+N+Sg+Ela: elust
    elu+N+Sg+Ess: eluna
    elu+N+Sg+Gen: elu
    elu+N+Sg+Ill: ellu
    elu+N+Sg+Ill+Use/Rare: elusse
    elu+N+Sg+Ine: elus
    elu+N+Sg+Nom: elu
    elu+N+Sg+Par: elu
    elu+N+Sg+Tra: eluks
    elu+N+Sg+Trm: eluni
    essee+N+Pl+Abe: esseedeta
    essee+N+Pl+Abl: esseedelt
    essee+N+Pl+Ade: esseedel
    essee+N+Pl+All: esseedele
    essee+N+Pl+Com: esseedega
    essee+N+Pl+Ela: esseedest
    essee+N+Pl+Ess: esseedena
    essee+N+Pl+Gen: esseede
    essee+N+Pl+Ill: esseedesse
    essee+N+Pl+Ine: esseedes
    essee+N+Pl+Nom: esseed
    essee+N+Pl+Par: esseesid
    essee+N+Pl+Par+Use/Rare: esseid
    essee+N+Pl+Tra: esseedeks
    essee+N+Pl+Trm: esseedeni
    essee+N+Sg+Abe: esseeta
    essee+N+Sg+Abl: esseelt
    essee+N+Sg+Ade: esseel
    essee+N+Sg+All: esseele
    essee+N+Sg+Com: esseega
    essee+N+Sg+Ela: esseest
    essee+N+Sg+Ess: esseena
    essee+N+Sg+Gen: essee
    essee+N+Sg+Ill: esseesse
    essee+N+Sg+Ine: essees
    essee+N+Sg+Nom: essee
    essee+N+Sg+Par: esseed
    essee+N+Sg+Tra: esseeks
    essee+N+Sg+Trm: esseeni
    gloobus+N+Pl+Abe: gloobusteta
    gloobus+N+Pl+Abl: gloobustelt
    gloobus+N+Pl+Abl+Use/Rare: [gloobuseilt, gloobusilt]
    gloobus+N+Pl+Ade: gloobustel
    gloobus+N+Pl+Ade+Use/Rare: [gloobuseil, gloobusil]
    gloobus+N+Pl+All: gloobustele
    gloobus+N+Pl+All+Use/Rare: [gloobuseile, gloobusile]
    gloobus+N+Pl+Com: gloobustega
    gloobus+N+Pl+Ela: gloobustest
    gloobus+N+Pl+Ela+Use/Rare: [gloobuseist, gloobusist]
    gloobus+N+Pl+Ess: gloobustena
    gloobus+N+Pl+Gen: gloobuste
    gloobus+N+Pl+Ill: gloobustesse
    gloobus+N+Pl+Ill+Use/Rare: [gloobuseisse, gloobusisse]
    gloobus+N+Pl+Ine: gloobustes
    gloobus+N+Pl+Ine+Use/Rare: [gloobuseis, gloobusis]
    gloobus+N+Pl+Nom: gloobused
    gloobus+N+Pl+Par: gloobuseid
    gloobus+N+Pl+Par+Use/Rare: gloobusi
    gloobus+N+Pl+Tra: gloobusteks
    gloobus+N+Pl+Tra+Use/Rare: [gloobuseiks, gloobusiks]
    gloobus+N+Pl+Trm: gloobusteni
    gloobus+N+Sg+Abe: gloobuseta
    gloobus+N+Sg+Abl: gloobuselt
    gloobus+N+Sg+Ade: gloobusel
    gloobus+N+Sg+All: gloobusele
    gloobus+N+Sg+Com: gloobusega
    gloobus+N+Sg+Ela: gloobusest
    gloobus+N+Sg+Ess: gloobusena
    gloobus+N+Sg+Gen: gloobuse
    gloobus+N+Sg+Ill: gloobusesse
    gloobus+N+Sg+Ill+Use/Rare: gloobusse
    gloobus+N+Sg+Ine: gloobuses
    gloobus+N+Sg+Nom: gloobus
    gloobus+N+Sg+Par: gloobust
    gloobus+N+Sg+Tra: gloobuseks
    gloobus+N+Sg+Trm: gloobuseni
    gnuu+N+Pl+Abe: gnuudeta
    gnuu+N+Pl+Abl: gnuudelt
    gnuu+N+Pl+Ade: gnuudel
    gnuu+N+Pl+All: gnuudele
    gnuu+N+Pl+Com: gnuudega
    gnuu+N+Pl+Ela: gnuudest
    gnuu+N+Pl+Ess: gnuudena
    gnuu+N+Pl+Gen: gnuude
    gnuu+N+Pl+Ill: gnuudesse
    gnuu+N+Pl+Ine: gnuudes
    gnuu+N+Pl+Nom: gnuud
    gnuu+N+Pl+Par: gnuusid
    gnuu+N+Pl+Tra: gnuudeks
    gnuu+N+Pl+Trm: gnuudeni
    gnuu+N+Sg+Abe: gnuuta
    gnuu+N+Sg+Abl: gnuult
    gnuu+N+Sg+Ade: gnuul
    gnuu+N+Sg+All: gnuule
    gnuu+N+Sg+Com: gnuuga
    gnuu+N+Sg+Ela: gnuust
    gnuu+N+Sg+Ess: gnuuna
    gnuu+N+Sg+Gen: gnuu
    gnuu+N+Sg+Ill: gnuusse
    gnuu+N+Sg+Ine: gnuus
    gnuu+N+Sg+Nom: gnuu
    gnuu+N+Sg+Par: gnuud
    gnuu+N+Sg+Tra: gnuuks
    gnuu+N+Sg+Trm: gnuuni
    habe+N+Pl+Abe: habemeteta
    habe+N+Pl+Abl: habemetelt
    habe+N+Pl+Abl+Use/Rare: habemeilt
    habe+N+Pl+Ade: habemetel
    habe+N+Pl+Ade+Use/Rare: habemeil
    habe+N+Pl+All: habemetele
    habe+N+Pl+All+Use/Rare: habemeile
    habe+N+Pl+Com: habemetega
    habe+N+Pl+Ela: habemetest
    habe+N+Pl+Ela+Use/Rare: habemeist
    habe+N+Pl+Ess: habemetena
    habe+N+Pl+Gen: habemete
    habe+N+Pl+Ill: habemetesse
    habe+N+Pl+Ill+Use/Rare: habemeisse
    habe+N+Pl+Ine: habemetes
    habe+N+Pl+Ine+Use/Rare: habemeis
    habe+N+Pl+Nom: habemed
    habe+N+Pl+Par: habemeid
    habe+N+Pl+Tra: habemeteks
    habe+N+Pl+Tra+Use/Rare: habemeiks
    habe+N+Pl+Trm: habemeteni
    habe+N+Sg+Abe: habemeta
    habe+N+Sg+Abl: habemelt
    habe+N+Sg+Ade: habemel
    habe+N+Sg+All: habemele
    habe+N+Sg+Com: habemega
    habe+N+Sg+Ela: habemest
    habe+N+Sg+Ess: habemena
    habe+N+Sg+Gen: habeme
    habe+N+Sg+Ill: habemesse
    habe+N+Sg+Ine: habemes
    habe+N+Sg+Nom: habe
    habe+N+Sg+Par: habet
    habe+N+Sg+Tra: habemeks
    habe+N+Sg+Trm: habemeni
    harjutus+N+Pl+Abe: harjutusteta
    harjutus+N+Pl+Abl: harjutustelt
    harjutus+N+Pl+Abl+Use/Rare: harjutusilt
    harjutus+N+Pl+Ade: harjutustel
    harjutus+N+Pl+Ade+Use/Rare: harjutusil
    harjutus+N+Pl+All: harjutustele
    harjutus+N+Pl+All+Use/Rare: harjutusile
    harjutus+N+Pl+Com: harjutustega
    harjutus+N+Pl+Ela: harjutustest
    harjutus+N+Pl+Ela+Use/Rare: harjutusist
    harjutus+N+Pl+Ess: harjutustena
    harjutus+N+Pl+Gen: harjutuste
    harjutus+N+Pl+Ill: harjutustesse
    harjutus+N+Pl+Ill+Use/Rare: harjutusisse
    harjutus+N+Pl+Ine: harjutustes
    harjutus+N+Pl+Ine+Use/Rare: harjutusis
    harjutus+N+Pl+Nom: harjutused
    harjutus+N+Pl+Par: harjutusi
    harjutus+N+Pl+Tra: harjutusteks
    harjutus+N+Pl+Tra+Use/Rare: harjutusiks
    harjutus+N+Pl+Trm: harjutusteni
    harjutus+N+Sg+Abe: harjutuseta
    harjutus+N+Sg+Abl: harjutuselt
    harjutus+N+Sg+Ade: harjutusel
    harjutus+N+Sg+All: harjutusele
    harjutus+N+Sg+Com: harjutusega
    harjutus+N+Sg+Ela: harjutusest
    harjutus+N+Sg+Ess: harjutusena
    harjutus+N+Sg+Gen: harjutuse
    harjutus+N+Sg+Ill: harjutusse
    harjutus+N+Sg+Ill+Use/Rare: harjutusesse
    harjutus+N+Sg+Ine: harjutuses
    harjutus+N+Sg+Nom: harjutus
    harjutus+N+Sg+Par: harjutust
    harjutus+N+Sg+Tra: harjutuseks
    harjutus+N+Sg+Trm: harjutuseni
    härg+N+Pl+Abe: härgadeta
    härg+N+Pl+Abl: härgadelt
    härg+N+Pl+Ade: härgadel
    härg+N+Pl+All: härgadele
    härg+N+Pl+Com: härgadega
    härg+N+Pl+Ela: härgadest
    härg+N+Pl+Ess: härgadena
    härg+N+Pl+Gen: härgade
    härg+N+Pl+Ill: härgadesse
    härg+N+Pl+Ine: härgades
    härg+N+Pl+Nom: härjad
    härg+N+Pl+Par: härgi
    härg+N+Pl+Par+Use/Rare: härgasid
    härg+N+Pl+Tra: härgadeks
    härg+N+Pl+Trm: härgadeni
    härg+N+Sg+Abe: härjata
    härg+N+Sg+Abl: härjalt
    härg+N+Sg+Ade: härjal
    härg+N+Sg+All: härjale
    härg+N+Sg+Com: härjaga
    härg+N+Sg+Ela: härjast
    härg+N+Sg+Ess: härjana
    härg+N+Sg+Gen: härja
    härg+N+Sg+Ill: härga
    härg+N+Sg+Ill+Use/Hyp: härjasse
    härg+N+Sg+Ine: härjas
    härg+N+Sg+Nom: härg
    härg+N+Sg+Par: härga
    härg+N+Sg+Tra: härjaks
    härg+N+Sg+Trm: härjani
    hüljes+N+Pl+Abe: hüljesteta
    hüljes+N+Pl+Abl: hüljestelt
    hüljes+N+Pl+Abl+Use/Rare: hülgeilt
    hüljes+N+Pl+Ade: hüljestel
    hüljes+N+Pl+Ade+Use/Rare: hülgeil
    hüljes+N+Pl+All: hüljestele
    hüljes+N+Pl+All+Use/Rare: hülgeile
    hüljes+N+Pl+Com: hüljestega
    hüljes+N+Pl+Ela: hüljestest
    hüljes+N+Pl+Ela+Use/Rare: hülgeist
    hüljes+N+Pl+Ess: hüljestena
    hüljes+N+Pl+Gen: hüljeste
    hüljes+N+Pl+Ill: hüljestesse
    hüljes+N+Pl+Ill+Use/Rare: hülgeisse
    hüljes+N+Pl+Ine: hüljestes
    hüljes+N+Pl+Ine+Use/Rare: hülgeis
    hüljes+N+Pl+Nom: hülged
    hüljes+N+Pl+Par: hülgeid
    hüljes+N+Pl+Tra: hüljesteks
    hüljes+N+Pl+Tra+Use/Rare: hülgeiks
    hüljes+N+Pl+Trm: hüljesteni
    hüljes+N+Sg+Abe: hülgeta
    hüljes+N+Sg+Abl: hülgelt
    hüljes+N+Sg+Ade: hülgel
    hüljes+N+Sg+All: hülgele
    hüljes+N+Sg+Com: hülgega
    hüljes+N+Sg+Ela: hülgest
    hüljes+N+Sg+Ess: hülgena
    hüljes+N+Sg+Gen: hülge
    hüljes+N+Sg+Ill: hülgesse
    hüljes+N+Sg+Ine: hülges
    hüljes+N+Sg+Nom: hüljes
    hüljes+N+Sg+Par: hüljest
    hüljes+N+Sg+Tra: hülgeks
    hüljes+N+Sg+Trm: hülgeni
    hüüd+N+Pl+Abe: hüüdudeta
    hüüd+N+Pl+Abl: hüüdudelt
    hüüd+N+Pl+Ade: hüüdudel
    hüüd+N+Pl+All: hüüdudele
    hüüd+N+Pl+Com: hüüdudega
    hüüd+N+Pl+Ela: hüüdudest
    hüüd+N+Pl+Ess: hüüdudena
    hüüd+N+Pl+Gen: hüüdude
    hüüd+N+Pl+Ill: hüüdudesse
    hüüd+N+Pl+Ine: hüüdudes
    hüüd+N+Pl+Nom: hüüud
    hüüd+N+Pl+Par: hüüdusid
    hüüd+N+Pl+Tra: hüüdudeks
    hüüd+N+Pl+Trm: hüüdudeni
    hüüd+N+Sg+Abe: hüüuta
    hüüd+N+Sg+Abl: hüüult
    hüüd+N+Sg+Ade: hüüul
    hüüd+N+Sg+All: hüüule
    hüüd+N+Sg+Com: hüüuga
    hüüd+N+Sg+Ela: hüüust
    hüüd+N+Sg+Ess: hüüuna
    hüüd+N+Sg+Gen: hüüu
    hüüd+N+Sg+Ill: hüüdu
    hüüd+N+Sg+Ill+Use/Hyp: hüüusse
    hüüd+N+Sg+Ine: hüüus
    hüüd+N+Sg+Nom: hüüd
    hüüd+N+Sg+Par: hüüdu
    hüüd+N+Sg+Tra: hüüuks
    hüüd+N+Sg+Trm: hüüuni
    idee+N+Pl+Abe: ideedeta
    idee+N+Pl+Abl: ideedelt
    idee+N+Pl+Abl+Use/Rare: ideilt
    idee+N+Pl+Ade: ideedel
    idee+N+Pl+Ade+Use/Rare: ideil
    idee+N+Pl+All: ideedele
    idee+N+Pl+All+Use/Rare: ideile
    idee+N+Pl+Com: ideedega
    idee+N+Pl+Ela: ideedest
    idee+N+Pl+Ela+Use/Rare: ideist
    idee+N+Pl+Ess: ideedena
    idee+N+Pl+Gen: ideede
    idee+N+Pl+Ill: ideedesse
    idee+N+Pl+Ill+Use/Rare: ideisse
    idee+N+Pl+Ine: ideedes
    idee+N+Pl+Ine+Use/Rare: ideis
    idee+N+Pl+Nom: ideed
    idee+N+Pl+Par: ideid
    idee+N+Pl+Par+Use/Rare: ideesid
    idee+N+Pl+Tra: ideedeks
    idee+N+Pl+Tra+Use/Rare: ideiks
    idee+N+Pl+Trm: ideedeni
    idee+N+Sg+Abe: ideeta
    idee+N+Sg+Abl: ideelt
    idee+N+Sg+Ade: ideel
    idee+N+Sg+All: ideele
    idee+N+Sg+Com: ideega
    idee+N+Sg+Ela: ideest
    idee+N+Sg+Ess: ideena
    idee+N+Sg+Gen: idee
    idee+N+Sg+Ill: ideesse
    idee+N+Sg+Ine: idees
    idee+N+Sg+Nom: idee
    idee+N+Sg+Par: ideed
    idee+N+Sg+Tra: ideeks
    idee+N+Sg+Trm: ideeni
    jalg+N+Pl+Abe: jalgadeta
    jalg+N+Pl+Abl: jalgadelt
    jalg+N+Pl+Abl+Use/Rare: [jalgelt, jalult]
    jalg+N+Pl+Ade: jalgadel
    jalg+N+Pl+Ade+Use/Rare: [jalgel, jalul]
    jalg+N+Pl+All: jalgadele
    jalg+N+Pl+All+Use/Rare: [jalgele, jalule]
    jalg+N+Pl+Com: jalgadega
    jalg+N+Pl+Ela: jalgadest
    jalg+N+Pl+Ela+Use/Rare: [jalgest, jalust]
    jalg+N+Pl+Ess: jalgadena
    jalg+N+Pl+Gen: jalgade
    jalg+N+Pl+Ill: jalgadesse
    jalg+N+Pl+Ill+Use/Rare: [jalgesse, jalusse]
    jalg+N+Pl+Ine: jalgades
    jalg+N+Pl+Ine+Use/Rare: [jalges, jalus]
    jalg+N+Pl+Nom: jalad
    jalg+N+Pl+Par: jalgu
    jalg+N+Pl+Par+Use/Rare: jalgasid
    jalg+N+Pl+Tra: jalgadeks
    jalg+N+Pl+Tra+Use/Rare: [jalgeks, jaluks]
    jalg+N+Pl+Trm: jalgadeni
    jalg+N+Sg+Abe: jalata
    jalg+N+Sg+Abl: jalalt
    jalg+N+Sg+Ade: jalal
    jalg+N+Sg+All: jalale
    jalg+N+Sg+Com: jalaga
    jalg+N+Sg+Ela: jalast
    jalg+N+Sg+Ess: jalana
    jalg+N+Sg+Gen: jala
    jalg+N+Sg+Ill: jalga
    jalg+N+Sg+Ill+Use/Hyp: jalasse
    jalg+N+Sg+Ine: jalas
    jalg+N+Sg+Nom: jalg
    jalg+N+Sg+Par: jalga
    jalg+N+Sg+Tra: jalaks
    jalg+N+Sg+Trm: jalani
    rööbe+N+Pl+Abe: rööpmeteta
    rööbe+N+Pl+Abl: rööpmetelt
    rööbe+N+Pl+Abl+Use/Rare: rööpmeilt
    rööbe+N+Pl+Ade: rööpmetel
    rööbe+N+Pl+Ade+Use/Rare: rööpmeil
    rööbe+N+Pl+All: rööpmetele
    rööbe+N+Pl+All+Use/Rare: rööpmeile
    rööbe+N+Pl+Com: rööpmetega
    rööbe+N+Pl+Ela: rööpmetest
    rööbe+N+Pl+Ela+Use/Rare: rööpmeist
    rööbe+N+Pl+Ess: rööpmetena
    rööbe+N+Pl+Gen: rööpmete
    rööbe+N+Pl+Ill: rööpmetesse
    rööbe+N+Pl+Ill+Use/Rare: rööpmeisse
    rööbe+N+Pl+Ine: rööpmetes
    rööbe+N+Pl+Ine+Use/Rare: rööpmeis
    rööbe+N+Pl+Nom: rööpmed
    rööbe+N+Pl+Par: rööpmeid
    rööbe+N+Pl+Tra: rööpmeteks
    rööbe+N+Pl+Tra+Use/Rare: rööpmeiks
    rööbe+N+Pl+Trm: rööpmeteni
    rööbe+N+Sg+Abe: rööpmeta
    rööbe+N+Sg+Abl: rööpmelt
    rööbe+N+Sg+Ade: rööpmel
    rööbe+N+Sg+All: rööpmele
    rööbe+N+Sg+Com: rööpmega
    rööbe+N+Sg+Ela: rööpmest
    rööbe+N+Sg+Ess: rööpmena
    rööbe+N+Sg+Gen: rööpme
    rööbe+N+Sg+Ill: rööpmesse
    rööbe+N+Sg+Ine: rööpmes
    rööbe+N+Sg+Nom: rööbe
    rööbe+N+Sg+Par: rööbet
    rööbe+N+Sg+Tra: rööpmeks
    rööbe+N+Sg+Trm: rööpmeni
    kaaren+N+Pl+Abe: kaarnateta
    kaaren+N+Pl+Abl: kaarnatelt
    kaaren+N+Pl+Abl+Use/Rare: kaarnailt
    kaaren+N+Pl+Ade: kaarnatel
    kaaren+N+Pl+Ade+Use/Rare: kaarnail
    kaaren+N+Pl+All: kaarnatele
    kaaren+N+Pl+All+Use/Rare: kaarnaile
    kaaren+N+Pl+Com: kaarnatega
    kaaren+N+Pl+Ela: kaarnatest
    kaaren+N+Pl+Ela+Use/Rare: kaarnaist
    kaaren+N+Pl+Ess: kaarnatena
    kaaren+N+Pl+Gen: kaarnate
    kaaren+N+Pl+Ill: kaarnatesse
    kaaren+N+Pl+Ill+Use/Rare: kaarnaisse
    kaaren+N+Pl+Ine: kaarnates
    kaaren+N+Pl+Ine+Use/Rare: kaarnais
    kaaren+N+Pl+Nom: kaarnad
    kaaren+N+Pl+Par: kaarnaid
    kaaren+N+Pl+Tra: kaarnateks
    kaaren+N+Pl+Tra+Use/Rare: kaarnaiks
    kaaren+N+Pl+Trm: kaarnateni
    kaaren+N+Sg+Abe: kaarnata
    kaaren+N+Sg+Abl: kaarnalt
    kaaren+N+Sg+Ade: kaarnal
    kaaren+N+Sg+All: kaarnale
    kaaren+N+Sg+Com: kaarnaga
    kaaren+N+Sg+Ela: kaarnast
    kaaren+N+Sg+Ess: kaarnana
    kaaren+N+Sg+Gen: kaarna
    kaaren+N+Sg+Ill: kaarnasse
    kaaren+N+Sg+Ine: kaarnas
    kaaren+N+Sg+Nom: kaaren
    kaaren+N+Sg+Par: kaarnat
    kaaren+N+Sg+Tra: kaarnaks
    kaaren+N+Sg+Trm: kaarnani
    kabinet+N+Pl+Abe: kabinettideta
    kabinet+N+Pl+Abl: kabinettidelt
    kabinet+N+Pl+Ade: kabinettidel
    kabinet+N+Pl+All: kabinettidele
    kabinet+N+Pl+Com: kabinettidega
    kabinet+N+Pl+Ela: kabinettidest
    kabinet+N+Pl+Ess: kabinettidena
    kabinet+N+Pl+Gen: kabinettide
    kabinet+N+Pl+Ill: kabinettidesse
    kabinet+N+Pl+Ine: kabinettides
    kabinet+N+Pl+Nom: kabinetid
    kabinet+N+Pl+Par: kabinette
    kabinet+N+Pl+Par+Use/Rare: kabinettisid
    kabinet+N+Pl+Tra: kabinettideks
    kabinet+N+Pl+Trm: kabinettideni
    kabinet+N+Sg+Abe: kabinetita
    kabinet+N+Sg+Abl: kabinetilt
    kabinet+N+Sg+Ade: kabinetil
    kabinet+N+Sg+All: kabinetile
    kabinet+N+Sg+Com: kabinetiga
    kabinet+N+Sg+Ela: kabinetist
    kabinet+N+Sg+Ess: kabinetina
    kabinet+N+Sg+Gen: kabineti
    kabinet+N+Sg+Ill: kabinetti
    kabinet+N+Sg+Ill+Use/Hyp: kabinetisse
    kabinet+N+Sg+Ine: kabinetis
    kabinet+N+Sg+Nom: kabinet
    kabinet+N+Sg+Par: kabinetti
    kabinet+N+Sg+Tra: kabinetiks
    kabinet+N+Sg+Trm: kabinetini
    kael+N+Pl+Abe: kaelteta
    kael+N+Pl+Abe+Use/Rare: kaeladeta
    kael+N+Pl+Abl: kaeltelt
    kael+N+Pl+Abl+Use/Rare: kaeladelt
    kael+N+Pl+Ade: kaeltel
    kael+N+Pl+Ade+Use/Rare: kaeladel
    kael+N+Pl+All: kaeltele
    kael+N+Pl+All+Use/Rare: kaeladele
    kael+N+Pl+Com: kaeltega
    kael+N+Pl+Com+Use/Rare: kaeladega
    kael+N+Pl+Ela: kaeltest
    kael+N+Pl+Ela+Use/Rare: kaeladest
    kael+N+Pl+Ess: kaeltena
    kael+N+Pl+Ess+Use/Rare: kaeladena
    kael+N+Pl+Gen: kaelte
    kael+N+Pl+Gen+Use/Rare: kaelade
    kael+N+Pl+Ill: kaeltesse
    kael+N+Pl+Ill+Use/Rare: kaeladesse
    kael+N+Pl+Ine: kaeltes
    kael+N+Pl+Ine+Use/Rare: kaelades
    kael+N+Pl+Nom: kaelad
    kael+N+Pl+Par: kaelu
    kael+N+Pl+Par+Use/Rare: kaelasid
    kael+N+Pl+Tra: kaelteks
    kael+N+Pl+Tra+Use/Rare: kaeladeks
    kael+N+Pl+Trm: kaelteni
    kael+N+Pl+Trm+Use/Rare: kaeladeni
    kael+N+Sg+Abe: kaelata
    kael+N+Sg+Abl: kaelalt
    kael+N+Sg+Ade: kaelal
    kael+N+Sg+All: kaelale
    kael+N+Sg+Com: kaelaga
    kael+N+Sg+Ela: kaelast
    kael+N+Sg+Ess: kaelana
    kael+N+Sg+Gen: kaela
    kael+N+Sg+Ill: kaela
    kael+N+Sg+Ill+Use/Hyp: kaelasse
    kael+N+Sg+Ine: kaelas
    kael+N+Sg+Nom: kael
    kael+N+Sg+Par: kaela
    kael+N+Sg+Tra: kaelaks
    kael+N+Sg+Trm: kaelani
    kandvus+N+Pl+Abe: kandvusteta
    kandvus+N+Pl+Abl: kandvustelt
    kandvus+N+Pl+Abl+Use/Rare: [kandvuseilt, kandvusilt]
    kandvus+N+Pl+Ade: kandvustel
    kandvus+N+Pl+Ade+Use/Rare: [kandvuseil, kandvusil]
    kandvus+N+Pl+All: kandvustele
    kandvus+N+Pl+All+Use/Rare: [kandvuseile, kandvusile]
    kandvus+N+Pl+Com: kandvustega
    kandvus+N+Pl+Ela: kandvustest
    kandvus+N+Pl+Ela+Use/Rare: [kandvuseist, kandvusist]
    kandvus+N+Pl+Ess: kandvustena
    kandvus+N+Pl+Gen: kandvuste
    kandvus+N+Pl+Ill: kandvustesse
    kandvus+N+Pl+Ill+Use/Rare: [kandvuseisse, kandvusisse]
    kandvus+N+Pl+Ine: kandvustes
    kandvus+N+Pl+Ine+Use/Rare: [kandvuseis, kandvusis]
    kandvus+N+Pl+Nom: kandvused
    kandvus+N+Pl+Par: kandvusi
    kandvus+N+Pl+Par+Use/Rare: kandvuseid
    kandvus+N+Pl+Tra: kandvusteks
    kandvus+N+Pl+Tra+Use/Rare: [kandvuseiks, kandvusiks]
    kandvus+N+Pl+Trm: kandvusteni
    kandvus+N+Sg+Abe: kandvuseta
    kandvus+N+Sg+Abl: kandvuselt
    kandvus+N+Sg+Ade: kandvusel
    kandvus+N+Sg+All: kandvusele
    kandvus+N+Sg+Com: kandvusega
    kandvus+N+Sg+Ela: kandvusest
    kandvus+N+Sg+Ess: kandvusena
    kandvus+N+Sg+Gen: kandvuse
    kandvus+N+Sg+Ill: kandvusse
    kandvus+N+Sg+Ill+Use/Rare: kandvusesse
    kandvus+N+Sg+Ine: kandvuses
    kandvus+N+Sg+Nom: kandvus
    kandvus+N+Sg+Par: kandvust
    kandvus+N+Sg+Tra: kandvuseks
    kandvus+N+Sg+Trm: kandvuseni
    kannel+N+Pl+Abe: kanneldeta
    kannel+N+Pl+Abe+Use/NotNorm: kandleteta
    kannel+N+Pl+Abl: kanneldelt
    kannel+N+Pl+Abl+Use/NotNorm: kandletelt
    kannel+N+Pl+Abl+Use/Rare: kandleilt
    kannel+N+Pl+Ade: kanneldel
    kannel+N+Pl+Ade+Use/NotNorm: kandletel
    kannel+N+Pl+Ade+Use/Rare: kandleil
    kannel+N+Pl+All: kanneldele
    kannel+N+Pl+All+Use/NotNorm: kandletele
    kannel+N+Pl+All+Use/Rare: kandleile
    kannel+N+Pl+Com: kanneldega
    kannel+N+Pl+Com+Use/NotNorm: kandletega
    kannel+N+Pl+Ela: kanneldest
    kannel+N+Pl+Ela+Use/NotNorm: kandletest
    kannel+N+Pl+Ela+Use/Rare: kandleist
    kannel+N+Pl+Ess: kanneldena
    kannel+N+Pl+Ess+Use/NotNorm: kandletena
    kannel+N+Pl+Gen: kannelde
    kannel+N+Pl+Gen+Use/NotNorm: kandlete
    kannel+N+Pl+Ill: kanneldesse
    kannel+N+Pl+Ill+Use/NotNorm: kandletesse
    kannel+N+Pl+Ill+Use/Rare: kandleisse
    kannel+N+Pl+Ine: kanneldes
    kannel+N+Pl+Ine+Use/NotNorm: kandletes
    kannel+N+Pl+Ine+Use/Rare: kandleis
    kannel+N+Pl+Nom: kandled
    kannel+N+Pl+Par: kandleid
    kannel+N+Pl+Tra: kanneldeks
    kannel+N+Pl+Tra+Use/NotNorm: kandleteks
    kannel+N+Pl+Tra+Use/Rare: kandleiks
    kannel+N+Pl+Trm: kanneldeni
    kannel+N+Pl+Trm+Use/NotNorm: kandleteni
    kannel+N+Sg+Abe: kandleta
    kannel+N+Sg+Abl: kandlelt
    kannel+N+Sg+Ade: kandlel
    kannel+N+Sg+All: kandlele
    kannel+N+Sg+Com: kandlega
    kannel+N+Sg+Ela: kandlest
    kannel+N+Sg+Ess: kandlena
    kannel+N+Sg+Gen: kandle
    kannel+N+Sg+Ill: kandlesse
    kannel+N+Sg+Ine: kandles
    kannel+N+Sg+Nom: kannel
    kannel+N+Sg+Par: kannelt
    kannel+N+Sg+Tra: kandleks
    kannel+N+Sg+Trm: kandleni
    katus+N+Pl+Abe: katusteta
    katus+N+Pl+Abl: katustelt
    katus+N+Pl+Abl+Use/Rare: katuseilt
    katus+N+Pl+Ade: katustel
    katus+N+Pl+Ade+Use/Rare: katuseil
    katus+N+Pl+All: katustele
    katus+N+Pl+All+Use/Rare: katuseile
    katus+N+Pl+Com: katustega
    katus+N+Pl+Ela: katustest
    katus+N+Pl+Ela+Use/Rare: katuseist
    katus+N+Pl+Ess: katustena
    katus+N+Pl+Gen: katuste
    katus+N+Pl+Ill: katustesse
    katus+N+Pl+Ill+Use/Rare: katuseisse
    katus+N+Pl+Ine: katustes
    katus+N+Pl+Ine+Use/Rare: katuseis
    katus+N+Pl+Nom: katused
    katus+N+Pl+Par: katuseid
    katus+N+Pl+Tra: katusteks
    katus+N+Pl+Tra+Use/Rare: katuseiks
    katus+N+Pl+Trm: katusteni
    katus+N+Sg+Abe: katuseta
    katus+N+Sg+Abl: katuselt
    katus+N+Sg+Ade: katusel
    katus+N+Sg+All: katusele
    katus+N+Sg+Com: katusega
    katus+N+Sg+Ela: katusest
    katus+N+Sg+Ess: katusena
    katus+N+Sg+Gen: katuse
    katus+N+Sg+Ill: katusesse
    katus+N+Sg+Ine: katuses
    katus+N+Sg+Nom: katus
    katus+N+Sg+Par: katust
    katus+N+Sg+Tra: katuseks
    katus+N+Sg+Trm: katuseni
    kaup+N+Pl+Abe: kaupadeta
    kaup+N+Pl+Abl: kaupadelt
    kaup+N+Pl+Ade: kaupadel
    kaup+N+Pl+All: kaupadele
    kaup+N+Pl+Com: kaupadega
    kaup+N+Pl+Ela: kaupadest
    kaup+N+Pl+Ess: kaupadena
    kaup+N+Pl+Gen: kaupade
    kaup+N+Pl+Ill: kaupadesse
    kaup+N+Pl+Ine: kaupades
    kaup+N+Pl+Nom: kaubad
    kaup+N+Pl+Par: kaupu
    kaup+N+Pl+Par+Use/Rare: kaupasid
    kaup+N+Pl+Tra: kaupadeks
    kaup+N+Pl+Trm: kaupadeni
    kaup+N+Sg+Abe: kaubata
    kaup+N+Sg+Abl: kaubalt
    kaup+N+Sg+Ade: kaubal
    kaup+N+Sg+All: kaubale
    kaup+N+Sg+Com: kaubaga
    kaup+N+Sg+Ela: kaubast
    kaup+N+Sg+Ess: kaubana
    kaup+N+Sg+Gen: kauba
    kaup+N+Sg+Ill: kaupa
    kaup+N+Sg+Ill+Use/Hyp: kaubasse
    kaup+N+Sg+Ine: kaubas
    kaup+N+Sg+Nom: kaup
    kaup+N+Sg+Par: kaupa
    kaup+N+Sg+Tra: kaubaks
    kaup+N+Sg+Trm: kaubani
    kauss+N+Pl+Abe: kaussideta
    kauss+N+Pl+Abl: kaussidelt
    kauss+N+Pl+Ade: kaussidel
    kauss+N+Pl+All: kaussidele
    kauss+N+Pl+Com: kaussidega
    kauss+N+Pl+Ela: kaussidest
    kauss+N+Pl+Ess: kaussidena
    kauss+N+Pl+Gen: kausside
    kauss+N+Pl+Ill: kaussidesse
    kauss+N+Pl+Ine: kaussides
    kauss+N+Pl+Nom: kausid
    kauss+N+Pl+Par: kausse
    kauss+N+Pl+Par+Use/Rare: kaussisid
    kauss+N+Pl+Tra: kaussideks
    kauss+N+Pl+Trm: kaussideni
    kauss+N+Sg+Abe: kausita
    kauss+N+Sg+Abl: kausilt
    kauss+N+Sg+Ade: kausil
    kauss+N+Sg+All: kausile
    kauss+N+Sg+Com: kausiga
    kauss+N+Sg+Ela: kausist
    kauss+N+Sg+Ess: kausina
    kauss+N+Sg+Gen: kausi
    kauss+N+Sg+Ill: kaussi
    kauss+N+Sg+Ill+Use/Hyp: kausisse
    kauss+N+Sg+Ine: kausis
    kauss+N+Sg+Nom: kauss
    kauss+N+Sg+Par: kaussi
    kauss+N+Sg+Tra: kausiks
    kauss+N+Sg+Trm: kausini
    keel+N+Pl+Abe: keelteta
    keel+N+Pl+Abl: keeltelt
    keel+N+Pl+Abl+Use/Hyp: keelilt
    keel+N+Pl+Ade: keeltel
    keel+N+Pl+Ade+Use/Hyp: keelil
    keel+N+Pl+All: keeltele
    keel+N+Pl+All+Use/Hyp: keelile
    keel+N+Pl+Com: keeltega
    keel+N+Pl+Ela: keeltest
    keel+N+Pl+Ela+Use/Hyp: keelist
    keel+N+Pl+Ess: keeltena
    keel+N+Pl+Gen: keelte
    keel+N+Pl+Ill: keeltesse
    keel+N+Pl+Ill+Use/Hyp: keelisse
    keel+N+Pl+Ine: keeltes
    keel+N+Pl+Ine+Use/Hyp: keelis
    keel+N+Pl+Nom: keeled
    keel+N+Pl+Par: keeli
    keel+N+Pl+Tra: keelteks
    keel+N+Pl+Tra+Use/Hyp: keeliks
    keel+N+Pl+Trm: keelteni
    keel+N+Sg+Abe: keeleta
    keel+N+Sg+Abl: keelelt
    keel+N+Sg+Ade: keelel
    keel+N+Sg+All: keelele
    keel+N+Sg+Com: keelega
    keel+N+Sg+Ela: keelest
    keel+N+Sg+Ess: keelena
    keel+N+Sg+Gen: keele
    keel+N+Sg+Ill: keelde
    keel+N+Sg+Ill+Use/Rare: keelesse
    keel+N+Sg+Ine: keeles
    keel+N+Sg+Nom: keel
    keel+N+Sg+Par: keelt
    keel+N+Sg+Tra: keeleks
    keel+N+Sg+Trm: keeleni
    kepp+N+Pl+Abe: keppideta
    kepp+N+Pl+Abl: keppidelt
    kepp+N+Pl+Ade: keppidel
    kepp+N+Pl+All: keppidele
    kepp+N+Pl+Com: keppidega
    kepp+N+Pl+Ela: keppidest
    kepp+N+Pl+Ess: keppidena
    kepp+N+Pl+Gen: keppide
    kepp+N+Pl+Ill: keppidesse
    kepp+N+Pl+Ine: keppides
    kepp+N+Pl+Nom: kepid
    kepp+N+Pl+Par: keppe
    kepp+N+Pl+Par+Use/Rare: keppisid
    kepp+N+Pl+Tra: keppideks
    kepp+N+Pl+Trm: keppideni
    kepp+N+Sg+Abe: kepita
    kepp+N+Sg+Abl: kepilt
    kepp+N+Sg+Ade: kepil
    kepp+N+Sg+All: kepile
    kepp+N+Sg+Com: kepiga
    kepp+N+Sg+Ela: kepist
    kepp+N+Sg+Ess: kepina
    kepp+N+Sg+Gen: kepi
    kepp+N+Sg+Ill: keppi
    kepp+N+Sg+Ill+Use/Hyp: kepisse
    kepp+N+Sg+Ine: kepis
    kepp+N+Sg+Nom: kepp
    kepp+N+Sg+Par: keppi
    kepp+N+Sg+Tra: kepiks
    kepp+N+Sg+Trm: kepini
    kihlad+N+Pl+Abe: kihladeta
    kihlad+N+Pl+Abl: kihladelt
    kihlad+N+Pl+Ade: kihladel
    kihlad+N+Pl+All: kihladele
    kihlad+N+Pl+Com: kihladega
    kihlad+N+Pl+Ela: kihladest
    kihlad+N+Pl+Ess: kihladena
    kihlad+N+Pl+Gen: kihlade
    kihlad+N+Pl+Ill: kihladesse
    kihlad+N+Pl+Ine: kihlades
    kihlad+N+Pl+Nom: kihlad
    kihlad+N+Pl+Par: kihlasid
    kihlad+N+Pl+Tra: kihladeks
    kihlad+N+Pl+Trm: kihladeni
    kihvt+N+Pl+Abe: kihvtideta
    kihvt+N+Pl+Abl: kihvtidelt
    kihvt+N+Pl+Ade: kihvtidel
    kihvt+N+Pl+All: kihvtidele
    kihvt+N+Pl+Com: kihvtidega
    kihvt+N+Pl+Ela: kihvtidest
    kihvt+N+Pl+Ess: kihvtidena
    kihvt+N+Pl+Gen: kihvtide
    kihvt+N+Pl+Ill: kihvtidesse
    kihvt+N+Pl+Ine: kihvtides
    kihvt+N+Pl+Nom: kihvtid
    kihvt+N+Pl+Par: kihvte
    kihvt+N+Pl+Par+Use/Rare: kihvtisid
    kihvt+N+Pl+Tra: kihvtideks
    kihvt+N+Pl+Trm: kihvtideni
    kihvt+N+Sg+Abe: kihvtita
    kihvt+N+Sg+Abl: kihvtilt
    kihvt+N+Sg+Ade: kihvtil
    kihvt+N+Sg+All: kihvtile
    kihvt+N+Sg+Com: kihvtiga
    kihvt+N+Sg+Ela: kihvtist
    kihvt+N+Sg+Ess: kihvtina
    kihvt+N+Sg+Gen: kihvti
    kihvt+N+Sg+Ill: kihvti
    kihvt+N+Sg+Ill+Use/Hyp: kihvtisse
    kihvt+N+Sg+Ine: kihvtis
    kihvt+N+Sg+Nom: kihvt
    kihvt+N+Sg+Par: kihvti
    kihvt+N+Sg+Tra: kihvtiks
    kihvt+N+Sg+Trm: kihvtini
    king+N+Pl+Abe: kingadeta
    king+N+Pl+Abl: kingadelt
    king+N+Pl+Ade: kingadel
    king+N+Pl+All: kingadele
    king+N+Pl+Com: kingadega
    king+N+Pl+Ela: kingadest
    king+N+Pl+Ess: kingadena
    king+N+Pl+Gen: kingade
    king+N+Pl+Ill: kingadesse
    king+N+Pl+Ine: kingades
    king+N+Pl+Nom: kingad
    king+N+Pl+Par: kingi
    king+N+Pl+Par+Use/Rare: kingasid
    king+N+Pl+Tra: kingadeks
    king+N+Pl+Trm: kingadeni
    king+N+Sg+Abe: kingata
    king+N+Sg+Abl: kingalt
    king+N+Sg+Ade: kingal
    king+N+Sg+All: kingale
    king+N+Sg+Com: kingaga
    king+N+Sg+Ela: kingast
    king+N+Sg+Ess: kingana
    king+N+Sg+Gen: kinga
    king+N+Sg+Ill: kinga
    king+N+Sg+Ill+Use/Hyp: kingasse
    king+N+Sg+Ine: kingas
    king+N+Sg+Nom: king
    king+N+Sg+Par: kinga
    king+N+Sg+Tra: kingaks
    king+N+Sg+Trm: kingani
    kodu+N+Pl+Abe: kodudeta
    kodu+N+Pl+Abl: kodudelt
    kodu+N+Pl+Ade: kodudel
    kodu+N+Pl+All: kodudele
    kodu+N+Pl+Com: kodudega
    kodu+N+Pl+Ela: kodudest
    kodu+N+Pl+Ess: kodudena
    kodu+N+Pl+Gen: kodude
    kodu+N+Pl+Ill: kodudesse
    kodu+N+Pl+Ine: kodudes
    kodu+N+Pl+Nom: kodud
    kodu+N+Pl+Par: kodusid
    kodu+N+Pl+Tra: kodudeks
    kodu+N+Pl+Trm: kodudeni
    kodu+N+Sg+Abe: koduta
    kodu+N+Sg+Abl: kodult
    kodu+N+Sg+Abl+Use/Rare: kodunt
    kodu+N+Sg+Ade: kodul
    kodu+N+Sg+All: kodule
    kodu+N+Sg+Com: koduga
    kodu+N+Sg+Ela: kodust
    kodu+N+Sg+Ess: koduna
    kodu+N+Sg+Gen: kodu
    kodu+N+Sg+Ill: koju
    kodu+N+Sg+Ill+Use/Rare: kodusse
    kodu+N+Sg+Ine: kodus
    kodu+N+Sg+Nom: kodu
    kodu+N+Sg+Par: kodu
    kodu+N+Sg+Tra: koduks
    kodu+N+Sg+Trm: koduni
    kohus+N+Pl+Abe: [kohtuteta, kohusteta]
    kohus+N+Pl+Abl: [kohtutelt, kohustelt]
    kohus+N+Pl+Abl+Use/Rare: [kohtuilt, kohuseilt]
    kohus+N+Pl+Ade: [kohtutel, kohustel]
    kohus+N+Pl+Ade+Use/Rare: [kohtuil, kohuseil]
    kohus+N+Pl+All: [kohtutele, kohustele]
    kohus+N+Pl+All+Use/Rare: [kohtuile, kohuseile]
    kohus+N+Pl+Com: [kohtutega, kohustega]
    kohus+N+Pl+Ela: [kohtutest, kohustest]
    kohus+N+Pl+Ela+Use/Rare: [kohtuist, kohuseist]
    kohus+N+Pl+Ess: [kohtutena, kohustena]
    kohus+N+Pl+Gen: [kohtute, kohuste]
    kohus+N+Pl+Ill: [kohtutesse, kohustesse]
    kohus+N+Pl+Ill+Use/Rare: [kohtuisse, kohuseisse]
    kohus+N+Pl+Ine: [kohtutes, kohustes]
    kohus+N+Pl+Ine+Use/Rare: [kohtuis, kohuseis]
    kohus+N+Pl+Nom: [kohtud, kohused]
    kohus+N+Pl+Par: [kohtuid, kohuseid]
    kohus+N+Pl+Tra: [kohtuteks, kohusteks]
    kohus+N+Pl+Tra+Use/Rare: [kohtuiks, kohuseiks]
    kohus+N+Pl+Trm: [kohtuteni, kohusteni]
    kohus+N+Sg+Abe: [kohtuta, kohuseta]
    kohus+N+Sg+Abl: [kohtult, kohuselt]
    kohus+N+Sg+Ade: [kohtul, kohusel]
    kohus+N+Sg+All: [kohtule, kohusele]
    kohus+N+Sg+Com: [kohtuga, kohusega]
    kohus+N+Sg+Ela: [kohtust, kohusest]
    kohus+N+Sg+Ess: [kohtuna, kohusena]
    kohus+N+Sg+Gen: [kohtu, kohuse]
    kohus+N+Sg+Ill: [kohtusse, kohusesse]
    kohus+N+Sg+Ine: [kohtus, kohuses]
    kohus+N+Sg+Nom: kohus
    kohus+N+Sg+Par: [kohut, kohust]
    kohus+N+Sg+Par+Use/Rare: kohtut
    kohus+N+Sg+Tra: [kohtuks, kohuseks]
    kohus+N+Sg+Trm: [kohtuni, kohuseni]
    kohver+N+Pl+Abe: kohvriteta
    kohver+N+Pl+Abl: kohvritelt
    kohver+N+Pl+Abl+Use/Rare: kohvreilt
    kohver+N+Pl+Ade: kohvritel
    kohver+N+Pl+Ade+Use/Rare: kohvreil
    kohver+N+Pl+All: kohvritele
    kohver+N+Pl+All+Use/Rare: kohvreile
    kohver+N+Pl+Com: kohvritega
    kohver+N+Pl+Ela: kohvritest
    kohver+N+Pl+Ela+Use/Rare: kohvreist
    kohver+N+Pl+Ess: kohvritena
    kohver+N+Pl+Gen: kohvrite
    kohver+N+Pl+Ill: kohvritesse
    kohver+N+Pl+Ill+Use/Rare: kohvreisse
    kohver+N+Pl+Ine: kohvrites
    kohver+N+Pl+Ine+Use/Rare: kohvreis
    kohver+N+Pl+Nom: kohvrid
    kohver+N+Pl+Par: kohvreid
    kohver+N+Pl+Tra: kohvriteks
    kohver+N+Pl+Tra+Use/Rare: kohvreiks
    kohver+N+Pl+Trm: kohvriteni
    kohver+N+Sg+Abe: kohvrita
    kohver+N+Sg+Abl: kohvrilt
    kohver+N+Sg+Ade: kohvril
    kohver+N+Sg+All: kohvrile
    kohver+N+Sg+Com: kohvriga
    kohver+N+Sg+Ela: kohvrist
    kohver+N+Sg+Ess: kohvrina
    kohver+N+Sg+Gen: kohvri
    kohver+N+Sg+Ill: kohvrisse
    kohver+N+Sg+Ine: kohvris
    kohver+N+Sg+Nom: kohver
    kohver+N+Sg+Par: kohvrit
    kohver+N+Sg+Tra: kohvriks
    kohver+N+Sg+Trm: kohvrini
    kont+N+Pl+Abe: kontideta
    kont+N+Pl+Abl: kontidelt
    kont+N+Pl+Ade: kontidel
    kont+N+Pl+All: kontidele
    kont+N+Pl+Com: kontidega
    kont+N+Pl+Ela: kontidest
    kont+N+Pl+Ess: kontidena
    kont+N+Pl+Gen: kontide
    kont+N+Pl+Ill: kontidesse
    kont+N+Pl+Ine: kontides
    kont+N+Pl+Nom: kondid
    kont+N+Pl+Par: konte
    kont+N+Pl+Par+Use/Rare: kontisid
    kont+N+Pl+Tra: kontideks
    kont+N+Pl+Trm: kontideni
    kont+N+Sg+Abe: kondita
    kont+N+Sg+Abl: kondilt
    kont+N+Sg+Ade: kondil
    kont+N+Sg+All: kondile
    kont+N+Sg+Com: kondiga
    kont+N+Sg+Ela: kondist
    kont+N+Sg+Ess: kondina
    kont+N+Sg+Gen: kondi
    kont+N+Sg+Ill: konti
    kont+N+Sg+Ill+Use/Hyp: kondisse
    kont+N+Sg+Ine: kondis
    kont+N+Sg+Nom: kont
    kont+N+Sg+Par: konti
    kont+N+Sg+Tra: kondiks
    kont+N+Sg+Trm: kondini
    koorem+N+Pl+Abe: koormateta
    koorem+N+Pl+Abl: koormatelt
    koorem+N+Pl+Abl+Use/Rare: koormailt
    koorem+N+Pl+Ade: koormatel
    koorem+N+Pl+Ade+Use/Rare: koormail
    koorem+N+Pl+All: koormatele
    koorem+N+Pl+All+Use/Rare: koormaile
    koorem+N+Pl+Com: koormatega
    koorem+N+Pl+Ela: koormatest
    koorem+N+Pl+Ela+Use/Rare: koormaist
    koorem+N+Pl+Ess: koormatena
    koorem+N+Pl+Gen: koormate
    koorem+N+Pl+Ill: koormatesse
    koorem+N+Pl+Ill+Use/Rare: koormaisse
    koorem+N+Pl+Ine: koormates
    koorem+N+Pl+Ine+Use/Rare: koormais
    koorem+N+Pl+Nom: koormad
    koorem+N+Pl+Par: koormaid
    koorem+N+Pl+Tra: koormateks
    koorem+N+Pl+Tra+Use/Rare: koormaiks
    koorem+N+Pl+Trm: koormateni
    koorem+N+Sg+Abe: koormata
    koorem+N+Sg+Abl: koormalt
    koorem+N+Sg+Ade: koormal
    koorem+N+Sg+All: koormale
    koorem+N+Sg+Com: koormaga
    koorem+N+Sg+Ela: koormast
    koorem+N+Sg+Ess: koormana
    koorem+N+Sg+Gen: koorma
    koorem+N+Sg+Ill: koormasse
    koorem+N+Sg+Ine: koormas
    koorem+N+Sg+Nom: koorem
    koorem+N+Sg+Par: koormat
    koorem+N+Sg+Tra: koormaks
    koorem+N+Sg+Trm: koormani
    koskel+N+Pl+Abe: kosklateta
    koskel+N+Pl+Abl: kosklatelt
    koskel+N+Pl+Abl+Use/Rare: kosklailt
    koskel+N+Pl+Ade: kosklatel
    koskel+N+Pl+Ade+Use/Rare: kosklail
    koskel+N+Pl+All: kosklatele
    koskel+N+Pl+All+Use/Rare: kosklaile
    koskel+N+Pl+Com: kosklatega
    koskel+N+Pl+Ela: kosklatest
    koskel+N+Pl+Ela+Use/Rare: kosklaist
    koskel+N+Pl+Ess: kosklatena
    koskel+N+Pl+Gen: kosklate
    koskel+N+Pl+Ill: kosklatesse
    koskel+N+Pl+Ill+Use/Rare: kosklaisse
    koskel+N+Pl+Ine: kosklates
    koskel+N+Pl+Ine+Use/Rare: kosklais
    koskel+N+Pl+Nom: kosklad
    koskel+N+Pl+Par: kosklaid
    koskel+N+Pl+Tra: kosklateks
    koskel+N+Pl+Tra+Use/Rare: kosklaiks
    koskel+N+Pl+Trm: kosklateni
    koskel+N+Sg+Abe: kosklata
    koskel+N+Sg+Abl: kosklalt
    koskel+N+Sg+Ade: kosklal
    koskel+N+Sg+All: kosklale
    koskel+N+Sg+Com: kosklaga
    koskel+N+Sg+Ela: kosklast
    koskel+N+Sg+Ess: kosklana
    koskel+N+Sg+Gen: koskla
    koskel+N+Sg+Ill: kosklasse
    koskel+N+Sg+Ine: kosklas
    koskel+N+Sg+Nom: koskel
    koskel+N+Sg+Par: kosklat
    koskel+N+Sg+Tra: kosklaks
    koskel+N+Sg+Trm: kosklani
    kotkas+N+Pl+Abe: kotkasteta
    kotkas+N+Pl+Abl: kotkastelt
    kotkas+N+Pl+Abl+Use/Rare: kotkailt
    kotkas+N+Pl+Ade: kotkastel
    kotkas+N+Pl+Ade+Use/Rare: kotkail
    kotkas+N+Pl+All: kotkastele
    kotkas+N+Pl+All+Use/Rare: kotkaile
    kotkas+N+Pl+Com: kotkastega
    kotkas+N+Pl+Ela: kotkastest
    kotkas+N+Pl+Ela+Use/Rare: kotkaist
    kotkas+N+Pl+Ess: kotkastena
    kotkas+N+Pl+Gen: kotkaste
    kotkas+N+Pl+Ill: kotkastesse
    kotkas+N+Pl+Ill+Use/Rare: kotkaisse
    kotkas+N+Pl+Ine: kotkastes
    kotkas+N+Pl+Ine+Use/Rare: kotkais
    kotkas+N+Pl+Nom: kotkad
    kotkas+N+Pl+Par: kotkaid
    kotkas+N+Pl+Tra: kotkasteks
    kotkas+N+Pl+Tra+Use/Rare: kotkaiks
    kotkas+N+Pl+Trm: kotkasteni
    kotkas+N+Sg+Abe: kotkata
    kotkas+N+Sg+Abl: kotkalt
    kotkas+N+Sg+Ade: kotkal
    kotkas+N+Sg+All: kotkale
    kotkas+N+Sg+Com: kotkaga
    kotkas+N+Sg+Ela: kotkast
    kotkas+N+Sg+Ess: kotkana
    kotkas+N+Sg+Gen: kotka
    kotkas+N+Sg+Ill: kotkasse
    kotkas+N+Sg+Ine: kotkas
    kotkas+N+Sg+Nom: kotkas
    kotkas+N+Sg+Par: kotkast
    kotkas+N+Sg+Tra: kotkaks
    kotkas+N+Sg+Trm: kotkani
    nott+N+Pl+Abe: nottideta
    nott+N+Pl+Abl: nottidelt
    nott+N+Pl+Ade: nottidel
    nott+N+Pl+All: nottidele
    nott+N+Pl+Com: nottidega
    nott+N+Pl+Ela: nottidest
    nott+N+Pl+Ess: nottidena
    nott+N+Pl+Gen: nottide
    nott+N+Pl+Ill: nottidesse
    nott+N+Pl+Ine: nottides
    nott+N+Pl+Nom: notid
    nott+N+Pl+Par: notte
    nott+N+Pl+Par+Use/Rare: nottisid
    nott+N+Pl+Tra: nottideks
    nott+N+Pl+Trm: nottideni
    nott+N+Sg+Abe: notita
    nott+N+Sg+Abl: notilt
    nott+N+Sg+Ade: notil
    nott+N+Sg+All: notile
    nott+N+Sg+Com: notiga
    nott+N+Sg+Ela: notist
    nott+N+Sg+Ess: notina
    nott+N+Sg+Gen: noti
    nott+N+Sg+Ill: notti
    nott+N+Sg+Ill+Use/Hyp: notisse
    nott+N+Sg+Ine: notis
    nott+N+Sg+Nom: nott
    nott+N+Sg+Par: notti
    nott+N+Sg+Tra: notiks
    nott+N+Sg+Trm: notini
    kuld+N+Pl+Abe: kuldadeta
    kuld+N+Pl+Abl: kuldadelt
    kuld+N+Pl+Ade: kuldadel
    kuld+N+Pl+All: kuldadele
    kuld+N+Pl+Com: kuldadega
    kuld+N+Pl+Ela: kuldadest
    kuld+N+Pl+Ess: kuldadena
    kuld+N+Pl+Gen: kuldade
    kuld+N+Pl+Ill: kuldadesse
    kuld+N+Pl+Ine: kuldades
    kuld+N+Pl+Nom: kullad
    kuld+N+Pl+Par: kuldasid
    kuld+N+Pl+Par+Use/Rare: kuldi
    kuld+N+Pl+Tra: kuldadeks
    kuld+N+Pl+Trm: kuldadeni
    kuld+N+Sg+Abe: kullata
    kuld+N+Sg+Abl: kullalt
    kuld+N+Sg+Ade: kullal
    kuld+N+Sg+All: kullale
    kuld+N+Sg+Com: kullaga
    kuld+N+Sg+Ela: kullast
    kuld+N+Sg+Ess: kullana
    kuld+N+Sg+Gen: kulla
    kuld+N+Sg+Ill: kulda
    kuld+N+Sg+Ill+Use/Hyp: kullasse
    kuld+N+Sg+Ine: kullas
    kuld+N+Sg+Nom: kuld
    kuld+N+Sg+Par: kulda
    kuld+N+Sg+Tra: kullaks
    kuld+N+Sg+Trm: kullani
    kurat+N+Pl+Abe: kuraditeta
    kurat+N+Pl+Abl: kuraditelt
    kurat+N+Pl+Abl+Use/Rare: kuradeilt
    kurat+N+Pl+Ade: kuraditel
    kurat+N+Pl+Ade+Use/Rare: kuradeil
    kurat+N+Pl+All: kuraditele
    kurat+N+Pl+All+Use/Rare: kuradeile
    kurat+N+Pl+Com: kuraditega
    kurat+N+Pl+Ela: kuraditest
    kurat+N+Pl+Ela+Use/Rare: kuradeist
    kurat+N+Pl+Ess: kuraditena
    kurat+N+Pl+Gen: kuradite
    kurat+N+Pl+Ill: kuraditesse
    kurat+N+Pl+Ill+Use/Rare: kuradeisse
    kurat+N+Pl+Ine: kuradites
    kurat+N+Pl+Ine+Use/Rare: kuradeis
    kurat+N+Pl+Nom: kuradid
    kurat+N+Pl+Par: kuradeid
    kurat+N+Pl+Tra: kuraditeks
    kurat+N+Pl+Tra+Use/Rare: kuradeiks
    kurat+N+Pl+Trm: kuraditeni
    kurat+N+Sg+Abe: kuradita
    kurat+N+Sg+Abl: kuradilt
    kurat+N+Sg+Ade: kuradil
    kurat+N+Sg+All: kuradile
    kurat+N+Sg+Com: kuradiga
    kurat+N+Sg+Ela: kuradist
    kurat+N+Sg+Ess: kuradina
    kurat+N+Sg+Gen: kuradi
    kurat+N+Sg+Ill: kuradisse
    kurat+N+Sg+Ine: kuradis
    kurat+N+Sg+Nom: kurat
    kurat+N+Sg+Par: kuradit
    kurat+N+Sg+Tra: kuradiks
    kurat+N+Sg+Trm: kuradini
    kõrb+N+Pl+Abe: kõrbeteta
    kõrb+N+Pl+Abe+Use/Rare: kõrbedeta
    kõrb+N+Pl+Abl: kõrbetelt
    kõrb+N+Pl+Abl+Use/Rare: kõrbedelt
    kõrb+N+Pl+Ade: kõrbetel
    kõrb+N+Pl+Ade+Use/Rare: kõrbedel
    kõrb+N+Pl+All: kõrbetele
    kõrb+N+Pl+All+Use/Rare: kõrbedele
    kõrb+N+Pl+Com: kõrbetega
    kõrb+N+Pl+Com+Use/Rare: kõrbedega
    kõrb+N+Pl+Ela: kõrbetest
    kõrb+N+Pl+Ela+Use/Rare: kõrbedest
    kõrb+N+Pl+Ess: kõrbetena
    kõrb+N+Pl+Ess+Use/Rare: kõrbedena
    kõrb+N+Pl+Gen: kõrbete
    kõrb+N+Pl+Gen+Use/Rare: kõrbede
    kõrb+N+Pl+Ill: kõrbetesse
    kõrb+N+Pl+Ill+Use/Rare: kõrbedesse
    kõrb+N+Pl+Ine: kõrbetes
    kõrb+N+Pl+Ine+Use/Rare: kõrbedes
    kõrb+N+Pl+Nom: kõrbed
    kõrb+N+Pl+Par: kõrbeid
    kõrb+N+Pl+Par+Use/Rare: [kõrbesid, kõrbi]
    kõrb+N+Pl+Tra: kõrbeteks
    kõrb+N+Pl+Tra+Use/Rare: kõrbedeks
    kõrb+N+Pl+Trm: kõrbeteni
    kõrb+N+Pl+Trm+Use/Rare: kõrbedeni
    kõrb+N+Sg+Abe: kõrbeta
    kõrb+N+Sg+Abe+Use/Rare: kõrveta
    kõrb+N+Sg+Abl: kõrbelt
    kõrb+N+Sg+Abl+Use/Rare: kõrvelt
    kõrb+N+Sg+Ade: kõrbel
    kõrb+N+Sg+Ade+Use/Rare: kõrvel
    kõrb+N+Sg+All: kõrbele
    kõrb+N+Sg+All+Use/Rare: kõrvele
    kõrb+N+Sg+Com: kõrbega
    kõrb+N+Sg+Com+Use/Rare: kõrvega
    kõrb+N+Sg+Ela: kõrbest
    kõrb+N+Sg+Ela+Use/Rare: kõrvest
    kõrb+N+Sg+Ess: kõrbena
    kõrb+N+Sg+Ess+Use/Rare: kõrvena
    kõrb+N+Sg+Gen: kõrbe
    kõrb+N+Sg+Gen+Use/Rare: kõrve
    kõrb+N+Sg+Ill: kõrbe
    kõrb+N+Sg+Ill+Use/Rare: [kõrvesse, kõrbesse]
    kõrb+N+Sg+Ine: kõrbes
    kõrb+N+Sg+Ine+Use/Rare: kõrves
    kõrb+N+Sg+Nom: kõrb
    kõrb+N+Sg+Par: kõrbe
    kõrb+N+Sg+Par+Use/Rare: kõrbet
    kõrb+N+Sg+Tra: kõrbeks
    kõrb+N+Sg+Tra+Use/Rare: kõrveks
    kõrb+N+Sg+Trm: kõrbeni
    kõrb+N+Sg+Trm+Use/Rare: kõrveni
    kõrs+N+Pl+Abe: kõrteta
    kõrs+N+Pl+Abl: kõrtelt
    kõrs+N+Pl+Ade: kõrtel
    kõrs+N+Pl+All: kõrtele
    kõrs+N+Pl+Com: kõrtega
    kõrs+N+Pl+Ela: kõrtest
    kõrs+N+Pl+Ess: kõrtena
    kõrs+N+Pl+Gen: kõrte
    kõrs+N+Pl+Ill: kõrtesse
    kõrs+N+Pl+Ine: kõrtes
    kõrs+N+Pl+Nom: kõrred
    kõrs+N+Pl+Par: kõrsi
    kõrs+N+Pl+Tra: kõrteks
    kõrs+N+Pl+Trm: kõrteni
    kõrs+N+Sg+Abe: kõrreta
    kõrs+N+Sg+Abl: kõrrelt
    kõrs+N+Sg+Ade: kõrrel
    kõrs+N+Sg+All: kõrrele
    kõrs+N+Sg+Com: kõrrega
    kõrs+N+Sg+Ela: kõrrest
    kõrs+N+Sg+Ess: kõrrena
    kõrs+N+Sg+Gen: kõrre
    kõrs+N+Sg+Ill: kõrresse
    kõrs+N+Sg+Ill+Use/Rare: kõrde
    kõrs+N+Sg+Ine: kõrres
    kõrs+N+Sg+Nom: kõrs
    kõrs+N+Sg+Par: kõrt
    kõrs+N+Sg+Tra: kõrreks
    kõrs+N+Sg+Trm: kõrreni
    käive+N+Pl+Abe: käiveteta
    käive+N+Pl+Abl: käivetelt
    käive+N+Pl+Abl+Use/Rare: käibeilt
    käive+N+Pl+Ade: käivetel
    käive+N+Pl+Ade+Use/Rare: käibeil
    käive+N+Pl+All: käivetele
    käive+N+Pl+All+Use/Rare: käibeile
    käive+N+Pl+Com: käivetega
    käive+N+Pl+Ela: käivetest
    käive+N+Pl+Ela+Use/Rare: käibeist
    käive+N+Pl+Ess: käivetena
    käive+N+Pl+Gen: käivete
    käive+N+Pl+Ill: käivetesse
    käive+N+Pl+Ill+Use/Rare: käibeisse
    käive+N+Pl+Ine: käivetes
    käive+N+Pl+Ine+Use/Rare: käibeis
    käive+N+Pl+Nom: käibed
    käive+N+Pl+Par: käibeid
    käive+N+Pl+Tra: käiveteks
    käive+N+Pl+Tra+Use/Rare: käibeiks
    käive+N+Pl+Trm: käiveteni
    käive+N+Sg+Abe: käibeta
    käive+N+Sg+Abl: käibelt
    käive+N+Sg+Ade: käibel
    käive+N+Sg+All: käibele
    käive+N+Sg+Com: käibega
    käive+N+Sg+Ela: käibest
    käive+N+Sg+Ess: käibena
    käive+N+Sg+Gen: käibe
    käive+N+Sg+Ill: käibesse
    käive+N+Sg+Ine: käibes
    käive+N+Sg+Nom: käive
    käive+N+Sg+Par: käivet
    käive+N+Sg+Tra: käibeks
    käive+N+Sg+Trm: käibeni
    kärbes+N+Pl+Abe: kärbesteta
    kärbes+N+Pl+Abe+Use/NotNorm: kärbseteta
    kärbes+N+Pl+Abl: kärbestelt
    kärbes+N+Pl+Abl+Use/NotNorm: kärbsetelt
    kärbes+N+Pl+Abl+Use/Rare: kärbseilt
    kärbes+N+Pl+Ade: kärbestel
    kärbes+N+Pl+Ade+Use/NotNorm: kärbsetel
    kärbes+N+Pl+Ade+Use/Rare: kärbseil
    kärbes+N+Pl+All: kärbestele
    kärbes+N+Pl+All+Use/NotNorm: kärbsetele
    kärbes+N+Pl+All+Use/Rare: kärbseile
    kärbes+N+Pl+Com: kärbestega
    kärbes+N+Pl+Com+Use/NotNorm: kärbsetega
    kärbes+N+Pl+Ela: kärbestest
    kärbes+N+Pl+Ela+Use/NotNorm: kärbsetest
    kärbes+N+Pl+Ela+Use/Rare: kärbseist
    kärbes+N+Pl+Ess: kärbestena
    kärbes+N+Pl+Ess+Use/NotNorm: kärbsetena
    kärbes+N+Pl+Gen: kärbeste
    kärbes+N+Pl+Gen+Use/NotNorm: kärbsete
    kärbes+N+Pl+Ill: kärbestesse
    kärbes+N+Pl+Ill+Use/NotNorm: kärbsetesse
    kärbes+N+Pl+Ill+Use/Rare: kärbseisse
    kärbes+N+Pl+Ine: kärbestes
    kärbes+N+Pl+Ine+Use/NotNorm: kärbsetes
    kärbes+N+Pl+Ine+Use/Rare: kärbseis
    kärbes+N+Pl+Nom: kärbsed
    kärbes+N+Pl+Par: kärbseid
    kärbes+N+Pl+Tra: kärbesteks
    kärbes+N+Pl+Tra+Use/NotNorm: kärbseteks
    kärbes+N+Pl+Tra+Use/Rare: kärbseiks
    kärbes+N+Pl+Trm: kärbesteni
    kärbes+N+Pl+Trm+Use/NotNorm: kärbseteni
    kärbes+N+Sg+Abe: kärbseta
    kärbes+N+Sg+Abl: kärbselt
    kärbes+N+Sg+Ade: kärbsel
    kärbes+N+Sg+All: kärbsele
    kärbes+N+Sg+Com: kärbsega
    kärbes+N+Sg+Ela: kärbsest
    kärbes+N+Sg+Ess: kärbsena
    kärbes+N+Sg+Gen: kärbse
    kärbes+N+Sg+Ill: kärbsesse
    kärbes+N+Sg+Ine: kärbses
    kärbes+N+Sg+Nom: kärbes
    kärbes+N+Sg+Par: kärbest
    kärbes+N+Sg+Tra: kärbseks
    kärbes+N+Sg+Trm: kärbseni
    kärg+N+Pl+Abe: kärgedeta
    kärg+N+Pl+Abl: kärgedelt
    kärg+N+Pl+Ade: kärgedel
    kärg+N+Pl+All: kärgedele
    kärg+N+Pl+Com: kärgedega
    kärg+N+Pl+Ela: kärgedest
    kärg+N+Pl+Ess: kärgedena
    kärg+N+Pl+Gen: kärgede
    kärg+N+Pl+Ill: kärgedesse
    kärg+N+Pl+Ine: kärgedes
    kärg+N+Pl+Nom: kärjed
    kärg+N+Pl+Par: kärgesid
    kärg+N+Pl+Par+Use/Rare: kärgi
    kärg+N+Pl+Tra: kärgedeks
    kärg+N+Pl+Trm: kärgedeni
    kärg+N+Sg+Abe: kärjeta
    kärg+N+Sg+Abl: kärjelt
    kärg+N+Sg+Ade: kärjel
    kärg+N+Sg+All: kärjele
    kärg+N+Sg+Com: kärjega
    kärg+N+Sg+Ela: kärjest
    kärg+N+Sg+Ess: kärjena
    kärg+N+Sg+Gen: kärje
    kärg+N+Sg+Ill: kärge
    kärg+N+Sg+Ill+Use/Hyp: kärjesse
    kärg+N+Sg+Ine: kärjes
    kärg+N+Sg+Nom: kärg
    kärg+N+Sg+Par: kärge
    kärg+N+Sg+Tra: kärjeks
    kärg+N+Sg+Trm: kärjeni
    köis+N+Pl+Abe: köiteta
    köis+N+Pl+Abl: köitelt
    köis+N+Pl+Ade: köitel
    köis+N+Pl+All: köitele
    köis+N+Pl+Com: köitega
    köis+N+Pl+Ela: köitest
    köis+N+Pl+Ess: köitena
    köis+N+Pl+Gen: köite
    köis+N+Pl+Ill: köitesse
    köis+N+Pl+Ine: köites
    köis+N+Pl+Nom: köied
    köis+N+Pl+Par: köisi
    köis+N+Pl+Tra: köiteks
    köis+N+Pl+Trm: köiteni
    köis+N+Sg+Abe: köieta
    köis+N+Sg+Abl: köielt
    köis+N+Sg+Ade: köiel
    köis+N+Sg+All: köiele
    köis+N+Sg+Com: köiega
    köis+N+Sg+Ela: köiest
    köis+N+Sg+Ess: köiena
    köis+N+Sg+Gen: köie
    köis+N+Sg+Ill: köide
    köis+N+Sg+Ill+Use/Rare: köiesse
    köis+N+Sg+Ine: köies
    köis+N+Sg+Nom: köis
    köis+N+Sg+Par: köit
    köis+N+Sg+Tra: köieks
    köis+N+Sg+Trm: köieni
    köömen+N+Pl+Abe: köömneteta
    köömen+N+Pl+Abl: köömnetelt
    köömen+N+Pl+Abl+Use/Rare: köömneilt
    köömen+N+Pl+Ade: köömnetel
    köömen+N+Pl+Ade+Use/Rare: köömneil
    köömen+N+Pl+All: köömnetele
    köömen+N+Pl+All+Use/Rare: köömneile
    köömen+N+Pl+Com: köömnetega
    köömen+N+Pl+Ela: köömnetest
    köömen+N+Pl+Ela+Use/Rare: köömneist
    köömen+N+Pl+Ess: köömnetena
    köömen+N+Pl+Gen: köömnete
    köömen+N+Pl+Ill: köömnetesse
    köömen+N+Pl+Ill+Use/Rare: köömneisse
    köömen+N+Pl+Ine: köömnetes
    köömen+N+Pl+Ine+Use/Rare: köömneis
    köömen+N+Pl+Nom: köömned
    köömen+N+Pl+Par: köömneid
    köömen+N+Pl+Tra: köömneteks
    köömen+N+Pl+Tra+Use/Rare: köömneiks
    köömen+N+Pl+Trm: köömneteni
    köömen+N+Sg+Abe: köömneta
    köömen+N+Sg+Abl: köömnelt
    köömen+N+Sg+Ade: köömnel
    köömen+N+Sg+All: köömnele
    köömen+N+Sg+Com: köömnega
    köömen+N+Sg+Ela: köömnest
    köömen+N+Sg+Ess: köömnena
    köömen+N+Sg+Gen: köömne
    köömen+N+Sg+Ill: köömnesse
    köömen+N+Sg+Ine: köömnes
    köömen+N+Sg+Nom: köömen
    köömen+N+Sg+Par: köömnet
    köömen+N+Sg+Par+Use/CommonNotNorm: kööment
    köömen+N+Sg+Tra: köömneks
    köömen+N+Sg+Trm: köömneni
    laas+N+Pl+Abe: laanteta
    laas+N+Pl+Abl: laantelt
    laas+N+Pl+Ade: laantel
    laas+N+Pl+All: laantele
    laas+N+Pl+Com: laantega
    laas+N+Pl+Ela: laantest
    laas+N+Pl+Ess: laantena
    laas+N+Pl+Gen: laante
    laas+N+Pl+Ill: laantesse
    laas+N+Pl+Ine: laantes
    laas+N+Pl+Nom: laaned
    laas+N+Pl+Par: laasi
    laas+N+Pl+Tra: laanteks
    laas+N+Pl+Trm: laanteni
    laas+N+Sg+Abe: laaneta
    laas+N+Sg+Abl: laanelt
    laas+N+Sg+Ade: laanel
    laas+N+Sg+All: laanele
    laas+N+Sg+Com: laanega
    laas+N+Sg+Ela: laanest
    laas+N+Sg+Ess: laanena
    laas+N+Sg+Gen: laane
    laas+N+Sg+Ill: laande
    laas+N+Sg+Ill+Use/Rare: laanesse
    laas+N+Sg+Ine: laanes
    laas+N+Sg+Nom: laas
    laas+N+Sg+Par: laant
    laas+N+Sg+Tra: laaneks
    laas+N+Sg+Trm: laaneni
    lagi+N+Pl+Abe: lagedeta
    lagi+N+Pl+Abl: lagedelt
    lagi+N+Pl+Ade: lagedel
    lagi+N+Pl+All: lagedele
    lagi+N+Pl+Com: lagedega
    lagi+N+Pl+Ela: lagedest
    lagi+N+Pl+Ess: lagedena
    lagi+N+Pl+Gen: lagede
    lagi+N+Pl+Ill: lagedesse
    lagi+N+Pl+Ine: lagedes
    lagi+N+Pl+Nom: laed
    lagi+N+Pl+Par: lagesid
    lagi+N+Pl+Tra: lagedeks
    lagi+N+Pl+Trm: lagedeni
    lagi+N+Sg+Abe: laeta
    lagi+N+Sg+Abl: laelt
    lagi+N+Sg+Ade: lael
    lagi+N+Sg+All: laele
    lagi+N+Sg+Com: laega
    lagi+N+Sg+Ela: laest
    lagi+N+Sg+Ess: laena
    lagi+N+Sg+Gen: lae
    lagi+N+Sg+Ill: lakke
    lagi+N+Sg+Ill+Use/Rare: laesse
    lagi+N+Sg+Ine: laes
    lagi+N+Sg+Nom: lagi
    lagi+N+Sg+Par: lage
    lagi+N+Sg+Tra: laeks
    lagi+N+Sg+Trm: laeni
    laid+N+Pl+Abe: laidudeta
    laid+N+Pl+Abl: laidudelt
    laid+N+Pl+Ade: laidudel
    laid+N+Pl+All: laidudele
    laid+N+Pl+Com: laidudega
    laid+N+Pl+Ela: laidudest
    laid+N+Pl+Ess: laidudena
    laid+N+Pl+Gen: laidude
    laid+N+Pl+Ill: laidudesse
    laid+N+Pl+Ine: laidudes
    laid+N+Pl+Nom: laiud
    laid+N+Pl+Par+Use/Rare: laide
    laid+N+Pl+Par: laidusid
    laid+N+Pl+Tra: laidudeks
    laid+N+Pl+Trm: laidudeni
    laid+N+Sg+Abe: laiuta
    laid+N+Sg+Abl: laiult
    laid+N+Sg+Ade: laiul
    laid+N+Sg+All: laiule
    laid+N+Sg+Com: laiuga
    laid+N+Sg+Ela: laiust
    laid+N+Sg+Ess: laiuna
    laid+N+Sg+Gen: laiu
    laid+N+Sg+Ill: laidu
    laid+N+Sg+Ill+Use/Hyp: laiusse
    laid+N+Sg+Ine: laius
    laid+N+Sg+Nom: laid
    laid+N+Sg+Par: laidu
    laid+N+Sg+Tra: laiuks
    laid+N+Sg+Trm: laiuni
    lammas+N+Pl+Abe: lammasteta
    lammas+N+Pl+Abl: lammastelt
    lammas+N+Pl+Abl+Use/Rare: lambailt
    lammas+N+Pl+Ade: lammastel
    lammas+N+Pl+Ade+Use/Rare: lambail
    lammas+N+Pl+All: lammastele
    lammas+N+Pl+All+Use/Rare: lambaile
    lammas+N+Pl+Com: lammastega
    lammas+N+Pl+Ela: lammastest
    lammas+N+Pl+Ela+Use/Rare: lambaist
    lammas+N+Pl+Ess: lammastena
    lammas+N+Pl+Gen: lammaste
    lammas+N+Pl+Ill: lammastesse
    lammas+N+Pl+Ill+Use/Rare: lambaisse
    lammas+N+Pl+Ine: lammastes
    lammas+N+Pl+Ine+Use/Rare: lambais
    lammas+N+Pl+Nom: lambad
    lammas+N+Pl+Par: lambaid
    lammas+N+Pl+Tra: lammasteks
    lammas+N+Pl+Tra+Use/Rare: lambaiks
    lammas+N+Pl+Trm: lammasteni
    lammas+N+Sg+Abe: lambata
    lammas+N+Sg+Abl: lambalt
    lammas+N+Sg+Ade: lambal
    lammas+N+Sg+All: lambale
    lammas+N+Sg+Com: lambaga
    lammas+N+Sg+Ela: lambast
    lammas+N+Sg+Ess: lambana
    lammas+N+Sg+Gen: lamba
    lammas+N+Sg+Ill: lambasse
    lammas+N+Sg+Ine: lambas
    lammas+N+Sg+Nom: lammas
    lammas+N+Sg+Par: lammast
    lammas+N+Sg+Tra: lambaks
    lammas+N+Sg+Trm: lambani
    laps+N+Pl+Abe: lasteta
    laps+N+Pl+Abl: lastelt
    laps+N+Pl+Ade: lastel
    laps+N+Pl+All: lastele
    laps+N+Pl+Com: lastega
    laps+N+Pl+Ela: lastest
    laps+N+Pl+Ess: lastena
    laps+N+Pl+Gen: laste
    laps+N+Pl+Ill: lastesse
    laps+N+Pl+Ine: lastes
    laps+N+Pl+Nom: lapsed
    laps+N+Pl+Par: lapsi
    laps+N+Pl+Tra: lasteks
    laps+N+Pl+Trm: lasteni
    laps+N+Sg+Abe: lapseta
    laps+N+Sg+Abl: lapselt
    laps+N+Sg+Ade: lapsel
    laps+N+Sg+All: lapsele
    laps+N+Sg+Com: lapsega
    laps+N+Sg+Ela: lapsest
    laps+N+Sg+Ess: lapsena
    laps+N+Sg+Gen: lapse
    laps+N+Sg+Ill: lapsesse
    laps+N+Sg+Ine: lapses
    laps+N+Sg+Nom: laps
    laps+N+Sg+Par: last
    laps+N+Sg+Tra: lapseks
    laps+N+Sg+Trm: lapseni
    latv+N+Pl+Abe: latvadeta
    latv+N+Pl+Abl: latvadelt
    latv+N+Pl+Ade: latvadel
    latv+N+Pl+All: latvadele
    latv+N+Pl+Com: latvadega
    latv+N+Pl+Ela: latvadest
    latv+N+Pl+Ess: latvadena
    latv+N+Pl+Gen: latvade
    latv+N+Pl+Ill: latvadesse
    latv+N+Pl+Ine: latvades
    latv+N+Pl+Nom: ladvad
    latv+N+Pl+Par: latvu
    laud+N+Pl+Par+Use/Rare: latvasid
    latv+N+Pl+Tra: latvadeks
    latv+N+Pl+Trm: latvadeni
    latv+N+Sg+Abe: ladvata
    latv+N+Sg+Abl: ladvalt
    latv+N+Sg+Ade: ladval
    latv+N+Sg+All: ladvale
    latv+N+Sg+Com: ladvaga
    latv+N+Sg+Ela: ladvast
    latv+N+Sg+Ess: ladvana
    latv+N+Sg+Gen: ladva
    latv+N+Sg+Ill: latva
    latv+N+Sg+Ill+Use/Hyp: ladvasse
    latv+N+Sg+Ine: ladvas
    latv+N+Sg+Nom: latv
    latv+N+Sg+Par: latva
    latv+N+Sg+Tra: ladvaks
    latv+N+Sg+Trm: ladvani
    laud+N+Pl+Abe: laudadeta
    laud+N+Pl+Abl: laudadelt
    laud+N+Pl+Ade: laudadel
    laud+N+Pl+All: laudadele
    laud+N+Pl+Com: laudadega
    laud+N+Pl+Ela: laudadest
    laud+N+Pl+Ess: laudadena
    laud+N+Pl+Gen: laudade
    laud+N+Pl+Ill: laudadesse
    laud+N+Pl+Ine: laudades
    laud+N+Pl+Nom: lauad
    laud+N+Pl+Par: laudu
    laud+N+Pl+Par+Use/Rare: laudasid
    laud+N+Pl+Tra: laudadeks
    laud+N+Pl+Trm: laudadeni
    laud+N+Sg+Abe: lauata
    laud+N+Sg+Abl: laualt
    laud+N+Sg+Ade: laual
    laud+N+Sg+All: lauale
    laud+N+Sg+Com: lauaga
    laud+N+Sg+Ela: lauast
    laud+N+Sg+Ess: lauana
    laud+N+Sg+Gen: laua
    laud+N+Sg+Ill: lauda
    laud+N+Sg+Ill+Use/Hyp: lauasse
    laud+N+Sg+Ine: lauas
    laud+N+Sg+Nom: laud
    laud+N+Sg+Par: lauda
    laud+N+Sg+Tra: lauaks
    laud+N+Sg+Trm: lauani
    leedi+N+Pl+Abe: leedideta
    leedi+N+Pl+Abl: leedidelt
    leedi+N+Pl+Ade: leedidel
    leedi+N+Pl+All: leedidele
    leedi+N+Pl+Com: leedidega
    leedi+N+Pl+Ela: leedidest
    leedi+N+Pl+Ess: leedidena
    leedi+N+Pl+Gen: leedide
    leedi+N+Pl+Ill: leedidesse
    leedi+N+Pl+Ine: leedides
    leedi+N+Pl+Nom: leedid
    leedi+N+Pl+Par: leedisid
    leedi+N+Pl+Tra: leedideks
    leedi+N+Pl+Trm: leedideni
    leedi+N+Sg+Abe: leedita
    leedi+N+Sg+Abl: leedilt
    leedi+N+Sg+Ade: leedil
    leedi+N+Sg+All: leedile
    leedi+N+Sg+Com: leediga
    leedi+N+Sg+Ela: leedist
    leedi+N+Sg+Ess: leedina
    leedi+N+Sg+Gen: leedi
    leedi+N+Sg+Ill: leedisse
    leedi+N+Sg+Ine: leedis
    leedi+N+Sg+Nom: leedi
    leedi+N+Sg+Par: leedit
    leedi+N+Sg+Tra: leediks
    leedi+N+Sg+Trm: leedini
    leem+N+Pl+Abe: leenteta
    leem+N+Pl+Abl: leentelt
    leem+N+Pl+Abl+Use/Hyp: leemilt
    leem+N+Pl+Ade: leentel
    leem+N+Pl+Ade+Use/Hyp: leemil
    leem+N+Pl+All: leentele
    leem+N+Pl+All+Use/Hyp: leemile
    leem+N+Pl+Com: leentega
    leem+N+Pl+Ela: leentest
    leem+N+Pl+Ela+Use/Hyp: leemist
    leem+N+Pl+Ess: leentena
    leem+N+Pl+Gen: leente
    leem+N+Pl+Ill: leentesse
    leem+N+Pl+Ill+Use/Hyp: leemisse
    leem+N+Pl+Ine: leentes
    leem+N+Pl+Ine+Use/Hyp: leemis
    leem+N+Pl+Nom: leemed
    leem+N+Pl+Par: leemi
    leem+N+Pl+Tra: leenteks
    leem+N+Pl+Tra+Use/Hyp: leemiks
    leem+N+Pl+Trm: leenteni
    leem+N+Sg+Abe: leemeta
    leem+N+Sg+Abl: leemelt
    leem+N+Sg+Ade: leemel
    leem+N+Sg+All: leemele
    leem+N+Sg+Com: leemega
    leem+N+Sg+Ela: leemest
    leem+N+Sg+Ess: leemena
    leem+N+Sg+Gen: leeme
    leem+N+Sg+Ill: leemesse
    leem+N+Sg+Ill+Use/Rare: leende
    leem+N+Sg+Ine: leemes
    leem+N+Sg+Nom: leem
    leem+N+Sg+Par: leent
    leem+N+Sg+Tra: leemeks
    leem+N+Sg+Trm: leemeni
    lemmel+N+Pl+Abe: lemmeldeta
    lemmel+N+Pl+Abe+Use/NotNorm: lemleteta
    lemmel+N+Pl+Abl: lemmeldelt
    lemmel+N+Pl+Abl+Use/NotNorm: lemletelt
    lemmel+N+Pl+Abl+Use/Rare: lemleilt
    lemmel+N+Pl+Ade: lemmeldel
    lemmel+N+Pl+Ade+Use/NotNorm: lemletel
    lemmel+N+Pl+Ade+Use/Rare: lemleil
    lemmel+N+Pl+All: lemmeldele
    lemmel+N+Pl+All+Use/NotNorm: lemletele
    lemmel+N+Pl+All+Use/Rare: lemleile
    lemmel+N+Pl+Com: lemmeldega
    lemmel+N+Pl+Com+Use/NotNorm: lemletega
    lemmel+N+Pl+Ela: lemmeldest
    lemmel+N+Pl+Ela+Use/NotNorm: lemletest
    lemmel+N+Pl+Ela+Use/Rare: lemleist
    lemmel+N+Pl+Ess: lemmeldena
    lemmel+N+Pl+Ess+Use/NotNorm: lemletena
    lemmel+N+Pl+Gen: lemmelde
    lemmel+N+Pl+Gen+Use/NotNorm: lemlete
    lemmel+N+Pl+Ill: lemmeldesse
    lemmel+N+Pl+Ill+Use/NotNorm: lemletesse
    lemmel+N+Pl+Ill+Use/Rare: lemleisse
    lemmel+N+Pl+Ine: lemmeldes
    lemmel+N+Pl+Ine+Use/NotNorm: lemletes
    lemmel+N+Pl+Ine+Use/Rare: lemleis
    lemmel+N+Pl+Nom: lemled
    lemmel+N+Pl+Par: lemleid
    lemmel+N+Pl+Tra: lemmeldeks
    lemmel+N+Pl+Tra+Use/NotNorm: lemleteks
    lemmel+N+Pl+Tra+Use/Rare: lemleiks
    lemmel+N+Pl+Trm: lemmeldeni
    lemmel+N+Pl+Trm+Use/NotNorm: lemleteni
    lemmel+N+Sg+Abe: lemleta
    lemmel+N+Sg+Abl: lemlelt
    lemmel+N+Sg+Ade: lemlel
    lemmel+N+Sg+All: lemlele
    lemmel+N+Sg+Com: lemlega
    lemmel+N+Sg+Ela: lemlest
    lemmel+N+Sg+Ess: lemlena
    lemmel+N+Sg+Gen: lemle
    lemmel+N+Sg+Ill: lemlesse
    lemmel+N+Sg+Ine: lemles
    lemmel+N+Sg+Nom: lemmel
    lemmel+N+Sg+Par: lemmelt
    lemmel+N+Sg+Tra: lemleks
    lemmel+N+Sg+Trm: lemleni
    liide+N+Pl+Abe: liideteta
    liide+N+Pl+Abl: liidetelt
    liide+N+Pl+Abl+Use/Rare: liiteilt
    liide+N+Pl+Ade: liidetel
    liide+N+Pl+Ade+Use/Rare: liiteil
    liide+N+Pl+All: liidetele
    liide+N+Pl+All+Use/Rare: liiteile
    liide+N+Pl+Com: liidetega
    liide+N+Pl+Ela: liidetest
    liide+N+Pl+Ela+Use/Rare: liiteist
    liide+N+Pl+Ess: liidetena
    liide+N+Pl+Gen: liidete
    liide+N+Pl+Ill: liidetesse
    liide+N+Pl+Ill+Use/Rare: liiteisse
    liide+N+Pl+Ine: liidetes
    liide+N+Pl+Ine+Use/Rare: liiteis
    liide+N+Pl+Nom: liited
    liide+N+Pl+Par: liiteid
    liide+N+Pl+Tra: liideteks
    liide+N+Pl+Tra+Use/Rare: liiteiks
    liide+N+Pl+Trm: liideteni
    liide+N+Sg+Abe: liiteta
    liide+N+Sg+Abl: liitelt
    liide+N+Sg+Ade: liitel
    liide+N+Sg+All: liitele
    liide+N+Sg+Com: liitega
    liide+N+Sg+Ela: liitest
    liide+N+Sg+Ess: liitena
    liide+N+Sg+Gen: liite
    liide+N+Sg+Ill: liitesse
    liide+N+Sg+Ine: liites
    liide+N+Sg+Nom: liide
    liide+N+Sg+Par: liidet
    liide+N+Sg+Tra: liiteks
    liide+N+Sg+Trm: liiteni
    liug+N+Pl+Abe: liugudeta
    liug+N+Pl+Abl: liugudelt
    liug+N+Pl+Ade: liugudel
    liug+N+Pl+All: liugudele
    liug+N+Pl+Com: liugudega
    liug+N+Pl+Ela: liugudest
    liug+N+Pl+Ess: liugudena
    liug+N+Pl+Gen: liugude
    liug+N+Pl+Ill: liugudesse
    liug+N+Pl+Ine: liugudes
    liug+N+Pl+Nom: liud
    liug+N+Pl+Par: liuge
    liug+N+Pl+Par+Use/Rare: liugusid
    liug+N+Pl+Tra: liugudeks
    liug+N+Pl+Trm: liugudeni
    liug+N+Sg+Abe: liuta
    liug+N+Sg+Abl: liult
    liug+N+Sg+Ade: liul
    liug+N+Sg+All: liule
    liug+N+Sg+Com: liuga
    liug+N+Sg+Ela: liust
    liug+N+Sg+Ess: liuna
    liug+N+Sg+Gen: liu
    liug+N+Sg+Ill: liugu
    liug+N+Sg+Ill+Use/Hyp: liusse
    liug+N+Sg+Ine: lius
    liug+N+Sg+Nom: liug
    liug+N+Sg+Par: liugu
    liug+N+Sg+Tra: liuks
    liug+N+Sg+Trm: liuni
    loba+N+Pl+Abe: lobadeta
    loba+N+Pl+Abl: lobadelt
    loba+N+Pl+Ade: lobadel
    loba+N+Pl+All: lobadele
    loba+N+Pl+Com: lobadega
    loba+N+Pl+Ela: lobadest
    loba+N+Pl+Ess: lobadena
    loba+N+Pl+Gen: lobade
    loba+N+Pl+Ill: lobadesse
    loba+N+Pl+Ine: lobades
    loba+N+Pl+Nom: lobad
    loba+N+Pl+Par: lobasid
    loba+N+Pl+Tra: lobadeks
    loba+N+Pl+Trm: lobadeni
    loba+N+Sg+Abe: lobata
    loba+N+Sg+Abl: lobalt
    loba+N+Sg+Ade: lobal
    loba+N+Sg+All: lobale
    loba+N+Sg+Com: lobaga
    loba+N+Sg+Ela: lobast
    loba+N+Sg+Ess: lobana
    loba+N+Sg+Gen: loba
    loba+N+Sg+Ill: lobasse
    loba+N+Sg+Ine: lobas
    loba+N+Sg+Nom: loba
    loba+N+Sg+Par: loba
    loba+N+Sg+Tra: lobaks
    loba+N+Sg+Trm: lobani
    lubi+N+Pl+Abe: lupjadeta
    lubi+N+Pl+Abl: lupjadelt
    lubi+N+Pl+Ade: lupjadel
    lubi+N+Pl+All: lupjadele
    lubi+N+Pl+Com: lupjadega
    lubi+N+Pl+Ela: lupjadest
    lubi+N+Pl+Ess: lupjadena
    lubi+N+Pl+Gen: lupjade
    lubi+N+Pl+Ill: lupjadesse
    lubi+N+Pl+Ine: lupjades
    lubi+N+Pl+Nom: lubjad
    lubi+N+Pl+Par: lupjasid
    lubi+N+Pl+Tra: lupjadeks
    lubi+N+Pl+Trm: lupjadeni
    lubi+N+Sg+Abe: lubjata
    lubi+N+Sg+Abl: lubjalt
    lubi+N+Sg+Ade: lubjal
    lubi+N+Sg+All: lubjale
    lubi+N+Sg+Com: lubjaga
    lubi+N+Sg+Ela: lubjast
    lubi+N+Sg+Ess: lubjana
    lubi+N+Sg+Gen: lubja
    lubi+N+Sg+Ill: lupja
    lubi+N+Sg+Ill+Use/Hyp: lubjasse
    lubi+N+Sg+Ine: lubjas
    lubi+N+Sg+Nom: lubi
    lubi+N+Sg+Par: lupja
    lubi+N+Sg+Tra: lubjaks
    lubi+N+Sg+Trm: lubjani
    lumi+N+Pl+Abe: lumedeta
    lumi+N+Pl+Abl: lumedelt
    lumi+N+Pl+Ade: lumedel
    lumi+N+Pl+All: lumedele
    lumi+N+Pl+Com: lumedega
    lumi+N+Pl+Ela: lumedest
    lumi+N+Pl+Ess: lumedena
    lumi+N+Pl+Gen: lumede
    lumi+N+Pl+Ill: lumedesse
    lumi+N+Pl+Ine: lumedes
    lumi+N+Pl+Nom: lumed
    lumi+N+Pl+Par: lumesid
    lumi+N+Pl+Tra: lumedeks
    lumi+N+Pl+Trm: lumedeni
    lumi+N+Sg+Abe: lumeta
    lumi+N+Sg+Abl: lumelt
    lumi+N+Sg+Ade: lumel
    lumi+N+Sg+All: lumele
    lumi+N+Sg+Com: lumega
    lumi+N+Sg+Ela: lumest
    lumi+N+Sg+Ess: lumena
    lumi+N+Sg+Gen: lume
    lumi+N+Sg+Ill: lumme
    lumi+N+Sg+Ill+Use/Rare: lumesse
    lumi+N+Sg+Ine: lumes
    lumi+N+Sg+Nom: lumi
    lumi+N+Sg+Par: lund
    lumi+N+Sg+Tra: lumeks
    lumi+N+Sg+Trm: lumeni
    lõuna+N+Pl+Abe: lõunateta
    lõuna+N+Pl+Abl: lõunatelt
    lõuna+N+Pl+Abl+Use/Rare: lõunailt
    lõuna+N+Pl+Ade: lõunatel
    lõuna+N+Pl+Ade+Use/Rare: lõunail
    lõuna+N+Pl+All: lõunatele
    lõuna+N+Pl+All+Use/Rare: lõunaile
    lõuna+N+Pl+Com: lõunatega
    lõuna+N+Pl+Ela: lõunatest
    lõuna+N+Pl+Ela+Use/Rare: lõunaist
    lõuna+N+Pl+Ess: lõunatena
    lõuna+N+Pl+Gen: lõunate
    lõuna+N+Pl+Ill: lõunatesse
    lõuna+N+Pl+Ill+Use/Rare: lõunaisse
    lõuna+N+Pl+Ine: lõunates
    lõuna+N+Pl+Ine+Use/Rare: lõunais
    lõuna+N+Pl+Nom: lõunad
    lõuna+N+Pl+Par: lõunaid
    lõuna+N+Pl+Tra: lõunateks
    lõuna+N+Pl+Tra+Use/Rare: lõunaiks
    lõuna+N+Pl+Trm: lõunateni
    lõuna+N+Sg+Abe: lõunata
    lõuna+N+Sg+Abl: lõunalt
    lõuna+N+Sg+Ade: lõunal
    lõuna+N+Sg+All: lõunale
    lõuna+N+Sg+Com: lõunaga
    lõuna+N+Sg+Ela: lõunast
    lõuna+N+Sg+Ess: lõunana
    lõuna+N+Sg+Gen: lõuna
    lõuna+N+Sg+Ill: lõunasse
    lõuna+N+Sg+Ine: lõunas
    lõuna+N+Sg+Nom: lõuna
    lõuna+N+Sg+Par: lõunat
    lõuna+N+Sg+Tra: lõunaks
    lõuna+N+Sg+Trm: lõunani
    magu+N+Pl+Abe: magudeta
    magu+N+Pl+Abl: magudelt
    magu+N+Pl+Ade: magudel
    magu+N+Pl+All: magudele
    magu+N+Pl+Com: magudega
    magu+N+Pl+Ela: magudest
    magu+N+Pl+Ess: magudena
    magu+N+Pl+Gen: magude
    magu+N+Pl+Ill: magudesse
    magu+N+Pl+Ine: magudes
    magu+N+Pl+Nom: maod
    magu+N+Pl+Par: magusid
    magu+N+Pl+Tra: magudeks
    magu+N+Pl+Trm: magudeni
    magu+N+Sg+Abe: maota
    magu+N+Sg+Abl: maolt
    magu+N+Sg+Ade: maol
    magu+N+Sg+All: maole
    magu+N+Sg+Com: maoga
    magu+N+Sg+Ela: maost
    magu+N+Sg+Ess: maona
    magu+N+Sg+Gen: mao
    magu+N+Sg+Ill: makku
    magu+N+Sg+Ill+Use/Rare: maosse
    magu+N+Sg+Ine: maos
    magu+N+Sg+Nom: magu
    magu+N+Sg+Par: magu
    magu+N+Sg+Tra: maoks
    magu+N+Sg+Trm: maoni
    mailer+N+Pl+Abe: maileriteta
    mailer+N+Pl+Abl: maileritelt
    mailer+N+Pl+Abl+Use/Rare: mailereilt
    mailer+N+Pl+Ade: maileritel
    mailer+N+Pl+Ade+Use/Rare: mailereil
    mailer+N+Pl+All: maileritele
    mailer+N+Pl+All+Use/Rare: mailereile
    mailer+N+Pl+Com: maileritega
    mailer+N+Pl+Ela: maileritest
    mailer+N+Pl+Ela+Use/Rare: mailereist
    mailer+N+Pl+Ess: maileritena
    mailer+N+Pl+Gen: mailerite
    mailer+N+Pl+Ill: maileritesse
    mailer+N+Pl+Ill+Use/Rare: mailereisse
    mailer+N+Pl+Ine: mailerites
    mailer+N+Pl+Ine+Use/Rare: mailereis
    mailer+N+Pl+Nom: mailerid
    mailer+N+Pl+Par: mailereid
    mailer+N+Pl+Tra: maileriteks
    mailer+N+Pl+Tra+Use/Rare: mailereiks
    mailer+N+Pl+Trm: maileriteni
    mailer+N+Sg+Abe: mailerita
    mailer+N+Sg+Abl: mailerilt
    mailer+N+Sg+Ade: maileril
    mailer+N+Sg+All: mailerile
    mailer+N+Sg+Com: maileriga
    mailer+N+Sg+Ela: mailerist
    mailer+N+Sg+Ess: mailerina
    mailer+N+Sg+Gen: maileri
    mailer+N+Sg+Ill: mailerisse
    mailer+N+Sg+Ine: maileris
    mailer+N+Sg+Nom: mailer
    mailer+N+Sg+Par: mailerit
    mailer+N+Sg+Tra: maileriks
    mailer+N+Sg+Trm: mailerini
    maja+N+Pl+Abe: majadeta
    maja+N+Pl+Abl: majadelt
    maja+N+Pl+Ade: majadel
    maja+N+Pl+All: majadele
    maja+N+Pl+Com: majadega
    maja+N+Pl+Ela: majadest
    maja+N+Pl+Ess: majadena
    maja+N+Pl+Gen: majade
    maja+N+Pl+Ill: majadesse
    maja+N+Pl+Ine: majades
    maja+N+Pl+Nom: majad
    maja+N+Pl+Par: maju
    maja+N+Pl+Par+Use/Rare: majasid
    maja+N+Pl+Tra: majadeks
    maja+N+Pl+Trm: majadeni
    maja+N+Sg+Abe: majata
    maja+N+Sg+Abl: majalt
    maja+N+Sg+Ade: majal
    maja+N+Sg+All: majale
    maja+N+Sg+Com: majaga
    maja+N+Sg+Ela: majast
    maja+N+Sg+Ess: majana
    maja+N+Sg+Gen: maja
    maja+N+Sg+Ill: majja
    maja+N+Sg+Ill+Use/Rare: majasse
    maja+N+Sg+Ine: majas
    maja+N+Sg+Nom: maja
    maja+N+Sg+Par: maja
    maja+N+Sg+Tra: majaks
    maja+N+Sg+Trm: majani
    manner+N+Pl+Abe: mandriteta
    manner+N+Pl+Abl: mandritelt
    manner+N+Pl+Abl+Use/Rare: mandreilt
    manner+N+Pl+Ade: mandritel
    manner+N+Pl+Ade+Use/Rare: mandreil
    manner+N+Pl+All: mandritele
    manner+N+Pl+All+Use/Rare: mandreile
    manner+N+Pl+Com: mandritega
    manner+N+Pl+Ela: mandritest
    manner+N+Pl+Ela+Use/Rare: mandreist
    manner+N+Pl+Ess: mandritena
    manner+N+Pl+Gen: mandrite
    manner+N+Pl+Ill: mandritesse
    manner+N+Pl+Ill+Use/Rare: mandreisse
    manner+N+Pl+Ine: mandrites
    manner+N+Pl+Ine+Use/Rare: mandreis
    manner+N+Pl+Nom: mandrid
    manner+N+Pl+Par: mandreid
    manner+N+Pl+Tra: mandriteks
    manner+N+Pl+Tra+Use/Rare: mandreiks
    manner+N+Pl+Trm: mandriteni
    manner+N+Sg+Abe: mandrita
    manner+N+Sg+Abl: mandrilt
    manner+N+Sg+Ade: mandril
    manner+N+Sg+All: mandrile
    manner+N+Sg+Com: mandriga
    manner+N+Sg+Ela: mandrist
    manner+N+Sg+Ess: mandrina
    manner+N+Sg+Gen: mandri
    manner+N+Sg+Ill: mandrisse
    manner+N+Sg+Ine: mandris
    manner+N+Sg+Nom: manner
    manner+N+Sg+Par: mandrit
    manner+N+Sg+Tra: mandriks
    manner+N+Sg+Trm: mandrini
    mees+N+Pl+Abe: meesteta
    mees+N+Pl+Abl: meestelt
    mees+N+Pl+Ade: meestel
    mees+N+Pl+All: meestele
    mees+N+Pl+Com: meestega
    mees+N+Pl+Ela: meestest
    mees+N+Pl+Ess: meestena
    mees+N+Pl+Gen: meeste
    mees+N+Pl+Ill: meestesse
    mees+N+Pl+Ine: meestes
    mees+N+Pl+Nom: mehed
    mees+N+Pl+Par: mehi
    mees+N+Pl+Tra: meesteks
    mees+N+Pl+Trm: meesteni
    mees+N+Sg+Abe: meheta
    mees+N+Sg+Abl: mehelt
    mees+N+Sg+Ade: mehel
    mees+N+Sg+All: mehele
    mees+N+Sg+Com: mehega
    mees+N+Sg+Ela: mehest
    mees+N+Sg+Ess: mehena
    mees+N+Sg+Gen: mehe
    mees+N+Sg+Ill: mehesse
    mees+N+Sg+Ine: mehes
    mees+N+Sg+Nom: mees
    mees+N+Sg+Par: meest
    mees+N+Sg+Tra: meheks
    mees+N+Sg+Trm: meheni
